臺灣臺南地方法院刑事判決　　　　　　　 95年度訴字第890號
公　訴　人　臺灣臺南地方法院檢察署檢察官
被　　　告　戊○○
　　　　　　　　　　（另案在臺灣臺南監獄臺南分監執行中）
指定辯護人　王銀村律師
被　　　告　丙○○
指定辯護人　陳清白律師
被　　　告　乙○○
　　　　　　　　　　（另案在臺灣臺南監獄臺南分監執行中）
指定辯護人　蘇暉律師
上列被告等因違反毒品危害防制條例案件，經檢察官提起公訴（
九十五年度偵字第七四五五號、第八二二四號、第八五三四號）
，本院判決如下：
    主  文
戊○○共同連續販賣第一級毒品，累犯，處無期徒刑，褫奪公權
終身。扣案第一級毒品海洛因貳包內之海洛因（驗餘合計淨重零
點壹捌公克）均沒收銷燬之，扣案外包裝貳個、ＢＥＮＴＥＮ牌
紅色行動電話壹支（內含門號0000000000號ＳＩＭ卡
壹枚）、ＭＯＴＯＲＯＬＡ牌行動電話壹支（內含000000
0000號ＳＩＭ卡壹枚）均沒收。販賣毒品所得新臺幣壹萬玖
仟壹佰伍拾元沒收，如全部或一部不能沒收時，以其財產抵償之
。
丙○○共同連續販賣第一級毒品，累犯，處有期徒刑捌年。扣案
第一級毒品海洛因貳包內之海洛因（驗餘合計淨重零點壹捌公克
）均沒收銷燬之，扣案外包裝貳個、ＢＥＮＴＥＮ牌紅色行動電
話壹支（內含門號0000000000號ＳＩＭ卡壹枚）、Ｍ
ＯＴＯＲＯＬＡ牌行動電話壹支（內含0000000000號
ＳＩＭ卡壹枚）均沒收。販賣毒品所得新臺幣壹萬玖仟壹佰伍拾
元沒收，如全部或一部不能沒收時，以其財產抵償之。
乙○○共同連續販賣第一級毒品，累犯，處有期徒刑捌年。扣案
第一級毒品海洛因貳包內之海洛因（驗餘合計淨重零點壹捌公克
）均沒收銷燬之，扣案外包裝貳個、ＢＥＮＴＥＮ牌紅色行動電
話壹支（內含門號0000000000號ＳＩＭ卡壹枚）、Ｍ
ＯＴＯＲＯＬＡ牌行動電話壹支（內含0000000000號
ＳＩＭ卡壹枚）均沒收。販賣毒品所得新臺幣伍仟捌佰伍拾元沒
收，如全部或一部不能沒收時，以其財產抵償之。
    事  實
一、戊○○（綽號「允仔」）前因違反毒品危害防制條例案件，
    經本院以八十九年度易字第二四二二號判決處有期徒刑五月
    ，經提起上訴後復撤回上訴確定，於民國九十年四月十日易
    科罰金執行完畢；另因贓物案件，經本院以九十三年度簡字
    第二四五三號判決處有期徒刑三月，經提起上訴後復撤回上
    訴確定，於九十四年九月二十八日執行完畢（翌日出監）。
    丙○○前因竊盜案件，經本院以九十三年度簡字第一四三四
    號判決處有期徒刑四月確定，於九十四年一月二十三日執行
    完畢（翌日出監）。乙○○前因竊盜案件，經本院以九十二
    年度簡字第五七四號判決處有期徒刑三月確定，於九十三年
    九月八日執行完畢（翌日出監）；另因竊盜案件，經本院以
    九十三年度易字第五二七號判決處有期徒刑七月確定，於九
    十四年八月十二日執行完畢（翌日出監）。
二、詎戊○○、丙○○、乙○○三人均不知警惕。緣戊○○與丙○○為同居男女朋友關係，戊○○與乙○○為朋友關係。戊○○明知海洛因係屬毒品危害防制條例所定之第一級毒品，
    不得轉讓及販賣，仍基於轉讓第一級毒品海洛因之概括犯意
    ，自九十五年一月間起，在丙○○位於臺南縣新營市○○路
    三十六之三三號之住處內，先後數次無償轉讓海洛因予丙○○施用；且承前揭轉讓犯意，於九十五年二月間起至同年三
    月下旬，在戊○○位於臺南縣後壁鄉安溪寮福安村下寮五十
    三號之住處內，無償轉讓海洛因予友人甲○○施用，前後共
    三次；另尚於九十五年四月間某日，在戊○○與丙○○同居
    之上揭住處（即臺南縣新營市○○路三十六之三三號）內，
    無償轉讓海洛因予友人寅○○施用一次。九十五年三月初，
    戊○○慫恿丙○○，以倘丙○○願意與其共同販賣海洛因即
    可繼續獲得免費之海洛因施用作為代價，相約丙○○共同販
    毒，丙○○因毒癮纏身，遂與戊○○共同基於販賣海洛因之
    概括犯意聯絡，自九十五年三月初起至同年四月二十七日止
    ，由戊○○持其所有ＢＥＮＴＥＮ牌紅色行動電話一支（搭
    配門號0000000000號）及ＭＯＴＯＲＯＬＡ牌行
    動電話一支（搭配門號0000000000號），作為對
    外聯絡販毒之工具，與附表壹編號第一至七號所示各有意購
    買海洛因之人連絡，丙○○則接受戊○○之指示，於指定時
    間，在指定地點，由戊○○親自、或由丙○○代戊○○出面
    與對方進行海洛因現金交易，因而於附表壹所示時、地，以
    附表壹所示之代價，共同販賣海洛因予附表壹所示之七人，
    此段期間內，戊○○及丙○○尚曾以每一小包海洛因新臺幣
    （下同）一千元之代價，在渠等上址同居處所附近之臺南縣
    新營市第三市場內，共同販賣海洛因予乙○○二次。嗣因乙○○欠缺金錢可再購買海洛因止癮，戊○○又慫恿乙○○，
    以倘乙○○願意與其共同販賣海洛因，即可獲得免費之海洛
    因施用作為代價，相約乙○○共同販毒，乙○○因毒癮纏身
    ，遂與戊○○、丙○○共同基於販賣海洛因之概括犯意聯絡
    ，自九十五年四月二十四日起至同年月二十七日止，由戊○○將原由自己持用之上揭ＭＯＴＯＲＯＬＡ牌行動電話一支
    （搭配門號0000000000號）交由乙○○使用，作
    為販賣海洛因之聯絡工具，並於附表壹編號第一、二、七號
    所示之時間、地點，連續以每一小包海洛因一千元之代價，
    由戊○○指示乙○○販賣海洛因予丁○○、甲○○、梁俊栩
    施用，得款再交予戊○○。戊○○則於上述共同販賣海洛因
    之期間內，無償轉讓海洛因予丙○○及乙○○多次，作為渠
    等販賣海洛因之代價。
三、嗣於九十五年四月二十七日下午三時許，在臺南縣柳營鄉○○村○○路○段九三八號對面路旁，為警查獲乙○○，扣得
    戊○○所有交由乙○○持用之ＭＯＴＯＲＯＬＡ牌行動電話
    一支（內含0000000000號ＳＩＭ卡一枚）、第一
    級毒品海洛因二包（驗餘淨重０‧一八公克，空包裝總重０
    ‧六六公克）、電子磅秤一個、現金五千八百元、乙○○之
    女友所有與本案無關之ＳＡＭＳＵＮＧ牌行動電話一支（內
    含0000000000號ＳＩＭ卡一枚）；復於同日晚上
    八時三十分許，在臺南縣新營市○○路錢櫃電子遊藝場內，
    為警查獲戊○○，扣得戊○○所有ＢＥＮＴＥＮ牌紅色行動
    電話一支（內含門號0000000000號ＳＩＭ卡一枚
    ），另扣得戊○○所有供己施用海洛因所用之注射針筒三支
    ；又於同年五月十六日上午十一時二十分許，在臺南縣鹽水
    鎮○○路八十二巷八十弄八號停車場處，為警拘獲丙○○。
四、案經臺南縣警察局移請及臺南縣警察局麻豆分局報請臺灣臺
    南地方法院檢察署檢察官偵查起訴。
    理  由
壹、有罪部分：
一、訊據被告戊○○固不否認伊予丙○○係男女朋友關係，與乙○○係朋友關係，門號0000000000號行動電話均
    係伊持用、門號0000000000號行動電話本為伊所
    有等情，惟矢口否認有何販賣海洛因及轉讓海洛因予他人之
    犯行，辯稱：這些全是警察設計要陷害我，警察跟證人串通
    好要陷害我，所以都推給我，我只有與丙○○合資購買海洛
    因，不曾販賣及轉讓海洛因云云。被告丙○○及被告乙○○
    均坦承販賣海洛因之犯行，被告丙○○供稱：我大約是從九
    十五年二月起到四月底有幫戊○○賣海洛因，戊○○會打電
    話給我，叫我拿海洛因到指定地點給起訴書附表所載之買受
    人，並向他們收錢，我知道這是他們買海洛因之代價，我記
    得的有丁○○、甲○○、癸○○，其他的人我只記得綽號，
    因為他們都是戊○○的朋友，但如果我看到人應該可以記得
    起來，我幫戊○○賣海洛因所得到的報酬是戊○○會免費提
    供我海洛因施用等語（本院卷卷二第十四至十五頁）；被告
    乙○○供稱：我因沾染海洛因毒癮，沒錢購買海洛因，戊○○就給我一支手機，並說如果有人要向他買海洛因時，要我
    幫他送海洛因給那些要購買海洛因之人，並同時收取金錢，
    我承認起訴書所載之內容，我知道錯了等語（本院卷卷一第
    一九三、一九一頁）。被告戊○○之辯護人為被告戊○○辯
    稱：被告戊○○否認有販賣及轉讓海洛因之犯行，且各證人
    之證述諸多瑕疵，不足為不利於被告戊○○之認定，求為無
    罪判決云云。被告丙○○之辯護人為被告丙○○辯護：被告
    丙○○坦承販賣海洛因之犯行，犯後態度良好，且被告丙○○業已供出其販賣之海洛因係由被告戊○○提供，請求依刑
    法第五十九條、證人保護法第十四條、毒品危害防制條例第
    十七條規定予以減輕其刑云云。被告乙○○之辯護人為被告
    乙○○辯護：被告乙○○犯後坦承犯行，態度良好，且本案
    係因被告乙○○主動供出毒品來源為「允仔」，因而破獲被
    告戊○○，請求依刑法第五十九條、毒品危害防制條例第十
    七條規定予以減輕其刑云云。
二、經查：
甲、程序部分（證據能力部分）：
  (一)被告丙○○暨其辯護人、被告乙○○暨其辯護人，均於準備
    程序中表示對於卷內證據之證據能力均不爭執（本院卷卷一
    第一九二頁、卷二第十六頁）。
  (二)被告戊○○於準備程序中爭執全部證人於警詢中所述之證據
    能力，辯護人亦以證人丁○○、甲○○、壬○○、黃文佑（
    起訴書誤載為祐）、己○○、癸○○、庚○○、寅○○、丙○○、乙○○之警詢筆錄均屬被告以外之人於審判外之陳述
    為由，而爭執證據能力。按被告以外之人於審判外之言詞或
    書面陳述，除法律有規定者外，不得作為證據。刑事訴訟法
    第一百五十九條第一項定有明文。查證人即起訴書所指買受
    海洛因之丁○○、甲○○、壬○○、辛○○、己○○、癸○○、庚○○、受讓海洛因之寅○○及同案被告丙○○、乙○○於司法警察詢問時所為之陳述，對於被告戊○○而言，均
    屬被告戊○○以外之人於審判外之言詞陳述，屬傳聞證據，
    且公訴人並未舉證有何具有特別可信之情況而符合傳聞例外
    之情形，依刑事訴訟法第一百五十九條第一項規定，應認渠
    等於警詢中之證述均無證據能力，予以排除。
  (三)被告戊○○之辯護人雖以證人丁○○、黃文佑於審理中曾供
    稱渠等偵訊中係因毒癮發作而為不實證述為由，爭執證人丁○○、黃文佑於偵訊中證言之證據能力云云（本院卷卷三第
    一七四、一七五頁）。然證人丁○○、黃文佑於偵訊中結證
    之偵訊光碟均經本院當庭勘驗（勘驗結果詳如下述），勘驗
    結果並無該二位證人於審理中所自稱毒癮發作等身體不適之
    情形，而證人黃文佑之偵訊光碟雖因錄製過程之瑕疵致僅有
    畫面欠缺聲音，但刑事訴訟法第一百條之一之規定係規範被
    告之訊問應全程連續錄音或錄影，就證人之訊問則未為相同
    之要求，由勘驗結果既可明確察知證人黃文佑係於簽名具結
    後始開始陳述證言，自應認證人丁○○、黃文佑於偵訊中經
    具結後之證言均具有證據能力。
  (四)被告戊○○雖於九十五年六月二十日起訴移審之訊問程序中
    一度表示在檢察官那邊承認犯罪係因當時有吸食毒品、神智
    不清楚云云（本院卷卷一第二九頁），其辯護人遂表示被告
    戊○○於九十五年四月二十八日、同年六月二日之偵訊中供
    述均係因毒癮發作而無證據能力云云（本院卷卷二第一六六
    頁、第），惟被告戊○○業於九十五年十二月二十五日準備
    程序中當庭表示：「我當時確實有這樣講沒錯，我也知道檢
    察官那時在問什麼，所以我不爭執此部分偵訊筆錄之真實性
    ，也不需要勘驗錄音帶。」（本院卷卷二第一八二頁）。觀
    之被告戊○○於九十五年四月二十八日偵訊中曾明確陳述：
    「（你現在是毒癮發作身體不適？）沒有。」（九十五年度
    偵字第七四五五號卷第三四之二頁）。而被告戊○○係自九
    十五年四月二十八日起開始羈押，至九十五年六月二日偵訊
    時止，期間長達一個多月，則因戒斷症狀所引起之身體不適
    理當早已大幅減輕，自無因毒癮發作導致頭腦不清楚胡亂回
    答之情事可言，是堪認被告戊○○於九十五年四月二十八日
    及同年六月二日之偵訊過程（九十五年度偵字第七四五五號
    卷第三四之一至三五頁、第二九四至二九五頁）並無因毒癮
    發作致作出非任意性供述之情形。準此，應認被告戊○○於
    歷次警詢及偵訊中之供述均有證據能力。
  (五)被告戊○○雖具狀以「監聽譯文及通聯紀錄係警察欲陷害伊
    設計出來的，警察以不合法之手段調閱伊之監聽譯文及通聯
    紀錄顯係侵害伊之人權」為由爭執監聽譯文及通聯紀錄之證
    據能力云云。然卷附0000000000號行動電話之監
    聽譯文，經公訴人補提臺灣臺南地方法院檢察署於九十五年
    四月十日核發之通訊監察書（本院卷卷二第五二至五五頁）
    後，已足認定其通訊監察程序合法，並無違法監聽之情事，
    自應認前揭監聽譯文具有證據能力。而卷內0000000
    000、0000000000號行動電話自九十五年三月
    一日起至同年四月三十日止之雙向通聯紀錄各一本，係本院
    依公訴人於準備程序中之聲請（本院卷卷一第一００頁）向
    和信電訊股份有限公司、中華電信股份有限公司發函後取得
    （本院卷卷一第一三二、一三三頁），亦無違法取得之情事
    ，自應認前揭通聯紀錄均具有證據能力。
  (六)上述證據以外之其他供述證據與非供述證據，既經公訴人、
    被告三人暨辯護人均不爭執證據能力，且無事實顯示係因違
    法蒐證所取得之證據，本院審酌該等證據作成時之情況，亦
    認為適於作為證據，爰認均具有證據能力。
  (七)又被告戊○○之辯護人雖曾聲請當庭勘驗監聽錄音帶，然此
    部分業經被告戊○○當庭明示無須勘驗，辯護人復撤回前揭
    聲請（本院卷卷二第一五二頁），本院認此部分亦無勘驗之
    必要，爰均不予勘驗，附此敘明。
乙、實體部分
（甲）關於被告三人被訴販賣海洛因之部分：
  (一)起訴書之犯罪事實欄一雖記載被告三人共同販賣海洛因之對
    象包含丁○○、甲○○、壬○○、黃文佑、己○○、癸○○
    、庚○○、葉樹福及寅○○共九人，且被告戊○○尚販賣海
    洛因予被告乙○○等語，然關於寅○○與葉樹福之部分，僅
    於犯罪事實欄中載有此二人之姓名，至於販賣之時間、地點
    、數量、價格等，於附表內均未載明，此部分業經公訴人當
    庭就寅○○及葉樹福之部分予以更正刪除（本院卷卷三第二
    六０頁），先予敘明。
  (二)被告戊○○與被告丙○○係（同居）男女朋友關係，兩人育
    有一女，被告戊○○與被告乙○○則係朋友關係，且行動電
    話門號0000000000號係被告戊○○所長期持用、
    行動電話0000000000號本係被告戊○○所有，又
    被告乙○○、戊○○係於九十五年四月二十七日先後為警查
    獲，被告丙○○則於九十五年五月十六日始為警拘獲，扣得
    如事實欄所載之物，有照片十張在卷及前揭物品扣案可稽，
    並經證人即查獲警員宋文達於偵訊中結證綦詳（九十五年度
    偵字第七四五五號卷第三三０至三三一頁）；另扣案之白色
    粉末二包經送驗結果，均含海洛因成分，驗餘淨重０‧一八
    公克，空包裝總重０‧六六公克，有法務部調查局九十五年
    五月二十四日調科壹字第二００００六三０四號鑑定通知書
    在卷可參（九十五年度偵字第七四五五號卷第二九一頁），
    足認係屬第一級毒品海洛因無誤。上揭各節均為被告三人所
    不爭，此部分之事實均堪信為真。又被告丙○○及乙○○平
    日均有施用海洛因之習慣，此經該二人於警詢、偵訊及審理
    中自承無訛，且該二人於警詢中經採尿送驗結果，均呈嗎啡
    陽性反應，有長榮大學於九十五年五月九日出具之確認報告
    二紙、臺南縣警察局麻豆分局尿液送驗對照表一紙在卷可稽
    （九十五年度偵字第七四五五號卷第二九０、二九一、二九
    五頁），此部分之事實亦堪信為實。
  (三)證人丁○○、甲○○、壬○○、黃文佑、己○○、癸○○、
    庚○○平日均有施用海洛因之習慣而有購買海洛因之需求，
    此均經上述各證人於偵訊中及審理中自承無訛，且渠等於警
    詢中經採尿送驗結果，均呈嗎啡陽性反應，有長榮大學於九
    十五年五月九日、同年五月二十五日、同年六月七日出具之
    尿液確認報告共七紙、臺南縣警察局麻豆分局尿液送驗對照
    表二紙、臺南縣警察局尿液編號與真實姓名對照表個案名冊
    四紙附卷可憑（九十五年度偵字第七四五五號卷第二九０、
    二九一、三三六、三三七、三三八、三四０、三四一頁、九
    十五年度偵字第八二二四號卷第一二四、一二六、一三一、
    一三三、一三五、一四０頁），堪認上揭七位證人平日確有
    施用海洛因之惡習無誤。被告戊○○雖辯稱前揭各證人均係
    在伊遭警查獲（即九十五年四月二十七日）後始為警採尿送
    驗並得出上揭報告，倘伊確有販賣海洛因予上揭各證人施用
    ，則施用海洛因後僅須短暫數天即代謝完畢，是上揭各驗尿
    報告顯不足以認定伊有販賣海洛因予上揭各證人云云，惟上
    揭七位證人之驗尿報告僅在證明上揭七位證人平日均有施用
    海洛因之習慣而有購買海洛因之需求，此一事實既經各證人
    結證屬實，並以上開各驗尿報告資為補強，即足以證明「各
    證人確有施用海洛因之習慣而有購買海洛因之需求」此一待
    證事實，是被告戊○○前揭所辯顯係對於待證事實有所誤解
    。
  (四)【被告丙○○及被告乙○○均自承係受被告戊○○之指示與
    被告戊○○共同販賣海洛因】：
    (1)被告丙○○於九十五年五月十六日偵訊中以證人身分結證
      ：戊○○的海洛因會放在我這裡。有時他會用他0000
      000000電話打我家裡０６─0000000電話，
      叫我拿海洛因給認識的朋友，並不是每一次都有收錢。他
      們都是直接打電話給戊○○，戊○○再打電話叫我拿海洛
      因給他們。我曾賣給丁○○、甲○○、癸○○等人，並收
      取現金等語（九十五年度偵字第八二二四號卷第一一三至
      一一七頁）。於九十六年一月二十三日審理中亦以證人身
      分結證：「（妳有無幫戊○○賣過海洛因？）我有幫他拿
      給別人過。」、「（拿毒品給別人時，有無向他們收錢？
      ）有的有收錢，有的沒有。」、「（妳收到的錢交給誰？
      ）交給戊○○。」、「（妳是承認有幫戊○○賣毒？）我
      承認有幫戊○○拿毒品給別人，且有向別人收錢。」、「
      （這些錢如何交給戊○○？）戊○○會來我新營處所找我
      ，我就直接拿現金給戊○○，我沒有賺錢。」、「（何時
      開始幫戊○○送毒品？）應該是九十五年初時。」、「（
      如果你沒有在戊○○旁邊時，戊○○是如何通知妳送毒品
      ？）他會打我家電話０６─0000000，聯絡我要我
      拿去給誰及交易的地點及每次的數量。」、「（毒品如何
      拿？）戊○○要我先墊身邊的毒品出去，如果我沒有時，
      他就會再拿給我。」等語（本院卷卷二第二三八至二四二
      頁）。前後證述內容互核相符，且均自承有受被告戊○○
      之指示而共同販賣海洛因。
    (2)被告乙○○於九十五年四月二十八日偵訊中以證人身分結
      證：我沒有錢買毒品（海洛因），戊○○對我說，如果我
      幫他賣毒品給別人，每賣出五包就會免費一包給我施用，
      他都是給我海洛因。（與戊○○如何聯絡？）我打000
      0000000號給他，戊○○將0000000000
      號手機交給我，他說如果有人要向他買毒品，打他的手機
      若沒有接，就會轉接到我用的手機，我接聽、約定地點後
      ，就將戊○○交給我的毒品拿去交易給別人，那些人我都
      不認識。戊○○說一包一千元，他會放五到十包的毒品在
      我那邊，我幫他賣。我收到錢之後打電話給他，再依約定
      地點交給他等語（九十五年度偵字第七四五五號卷第三三
      至三五頁）。於九十六年五月二日審理中亦以證人身分結
      證：「（0000000000行動電話是何人拿給你的
      ？）是戊○○拿給我的。」、「（你有跟他借？）沒有，
      是他拿給我的。」、「（海洛因是你自己賣的，還是戊○○叫你幫他賣的？）我在四月二十五日前都是向他買的，
      之後因為我沒錢，所以戊○○就叫我幫他送貨，他願意給
      我海洛因吸食。」、「（「允仔」如何拿毒品給你？）允
      仔拿給我的時候，會告訴我拿去哪裡給什麼人。」、「因
      為0000000000交給我時，有設定自動轉接，所
      以打給0000000000的電話若00000000
      00無人接聽時，我的0000000000就會響起，
      我就會接聽。」、「（為何要聽戊○○的指示？）因為我
      有毒癮，要吸食毒品，不吸食很痛苦。」、「（戊○○如
      何拿要送貨的毒品給你？）第一次他拿五包給我，且拿電
      話給我，如果有人打0000000000的電話來要買
      毒品，我就幫他送去。」、「（如何將錢交給戊○○？）
      五包送完之後，就將錢交給戊○○。」等語（本院卷卷三
      第一六二至一六四頁）。前後證述內容互核相符，且均自
      承有受被告戊○○之指示而共同販賣海洛因。
    (3)而被告戊○○亦曾於九十五年六月二日偵訊中自承：「（
      你與丙○○關係？）朋友，我們有一個孩子。」、「（你
      有無叫她幫你送海洛因？）有，我有叫她送海洛因給我朋
      友，次數、時間我忘了，但都沒有向他們收錢。」等語（
      九十五年度偵字第七四五五號卷第二九四頁）。該次偵訊
      內容雖否認送交海洛因予他人之同時尚有獲取金錢代價，
      然就「曾指示被告丙○○將海洛因送予其友人，且次數有
      多次、對象有數人」乙節，顯係自承無訛，益徵證人丙○○上揭證述內容非虛。
  (五)【關於被告乙○○開始共同販賣海洛因之始點】：
    (1)被告乙○○對於自己究竟係自何時起開始共同販賣海洛因
      乙節，時而供稱係自九十五年四月二十四日起，時而供稱
      係自九十五年四月二十五日起。
    (2)經本院核對卷附監聽譯文結果：九十五年四月二十四日上
      午十一時三十三分五十七秒至三十四分四十一秒間，有人
      以０６─0000000號打給0000000000號
      ，兩人對話內容如下：「（我現在電話轉到阿華那裡）（
      哥，我現在身上只剩六百元）（那你拿五百元）（不夠的
      我再拿給你）（拿五百就好）」（警卷卷一第二一六頁）
      ，於同日下午一時（即十三時）五十一分十六秒至五十二
      分五十二秒間，有人以0000000000號打給00
      00000000號，經轉接至0000000000號
      後，兩人對話內容如下：「（Ｂ：方便嗎？）（Ａ：誰？
      ）（Ｂ：雄阿）（Ａ：在那裡）（Ｂ：柳營，你是騎「名
      流」那個嗎？）（Ａ：是，你到新營這邊車站）（Ｂ：東
      西都一樣嗎）（Ａ：一樣）」（警卷卷一第二一八頁）。
    (3)被告戊○○既於電話中提及「我現在電話轉到阿華那裡」
      （「阿華」與「阿樺」僅係監聽時音譯上之誤差），被告
      乙○○又曾於九十五年五月十九日警詢中自承：「（你販
      賣毒品使用之交通工具為何？）我都是騎乘一部白色名流
      機車（車主是我本人，車號後面２４３）。」（警卷卷一
      第三八頁），恰與前述第二筆監聽譯文中持用00000
      00000號之人自承係騎乘「名流」乙節相同，顯見該
      持用0000000000號之人（上述之Ａ）即為被告
      乙○○無誤，是被告乙○○應係自九十五年四月二十四日
      起即開始販賣海洛因，其所稱係九十五年四月二十五日乙
      節，應係其事後誤記所致。
  (六)【關於被告乙○○係如何取得行動電話000000000
    0號，及0000000000號與0000000000
    號之間有無設定自動轉接】：
    (1)被告戊○○於九十五年四月二十七日警詢中供稱：「（為
      何該0000000000號你所有之行動電話會為乙○○所使用？）因為乙○○說他要自己販賣毒品，要我將0
      000000000號行動電話借給他使用，還叫我將另
      一支0000000000號行動電話轉接至00000
      00000號供他使用。」（警卷卷二第十三頁）；於九
      十五年四月二十八日偵訊中供稱：「（你有拿手機給他〈
      乙○○〉？）有。」、「（你拿手機給他何用？）是他說
      要賣毒品用的。」（九十五年度偵字第七四五五號卷第三
      四之二頁）；於同日本院羈押前訊問程序中復供稱：「（
      乙○○身上之行動電話是否是你交給他的？）是乙○○自
      己向我要的，何時向我要的，我忘記了。」、「（他要手
      機有無說要何用？）他說要賣海洛因用的，我不知道他為
      何要向我借手機，我跟他說賣海洛因不好，不要賣，他不
      聽，就自己拿走我的手機去使用。」云云（九十五年度聲
      羈字第二二九號卷）。前後供述內容互有不同，然歷次陳
      述均未曾提及「行動電話0000000000號係伊遺
      失」等情。
    (2)詎被告戊○○於九十六年一月二十二日具狀陳稱：000
      0000000號手機是我丟掉的，我之前就有設定轉接
      ，乙○○偷走我的手機去販毒還誣賴陷害我云云（本院卷
      卷二第二五四頁），於九十六年七月二十三日審理中又稱
      ：「我的0000000000以前就有設定自動轉接，
      至於我的0000000000不知道何時不見了。」、
      「那支（0000000000）於九十五年四月十五日
      遺失了，但是那支手機有設定自動轉接，沒有解除。」云
      云（本院卷三第二六三、二七五頁），核與其上揭供述內
      容迥然不同，惟始終均自承「0000000000號與
      0000000000號之間，確有設定自動轉接，且直
      至九十五年四月二十七日查獲日止，均未曾解除」，顯見
      證人乙○○所證「伊收受0000000000號時，該
      支行動電話與0000000000號之間即已設定自動
      轉接」等內容確屬事實。
    (3)被告戊○○雖否認0000000000號係伊交付予被
      告乙○○持用以聯繫販賣海洛因事宜，然卷附監聽譯文，
      自九十五年四月二十四日起至同年月二十七日止（即被告
      乙○○持用0000000000號之期間），有如附表
      所示之監聽紀錄，依上述監聽譯文內容顯示，自九十五
      年四月二十四日起至同年月二十七日止，被告戊○○持用
      之0000000000號與被告乙○○持用之0000
      000000號之間，係時而由0000000000號
      發話、時而由0000000000號發話，雙方相互撥
      打而有密集通聯。倘被告戊○○之0000000000
      號手機確係遺失或遭被告乙○○未得其同意即擅自取走使
      用，則被告戊○○在與被告乙○○互以手機聯繫之過程中
      ，必定會向其詢問為何持有該支手機並進而要求盡速返還
      ，然被告戊○○於上揭高達三十七通之聯繫過程中，就「
      詢問被告乙○○為何持有該支手機」及「要求被告乙○○
      盡速返還」，均未曾提及隻字片語，甚至係不斷地相約見
      面，顯見被告戊○○與被告乙○○之互動甚為頻繁，並無
      任何雙方交惡之情況出現，且對於被告乙○○持用其00
      00000000號手機係處於「明知並同意其使用」之
      心態。準此，足徵被告戊○○辯稱其000000000
      0號行動電話遺失、遭乙○○竊取，或乙○○擅自取走用
      以販毒，伊曾相勸不要云云，均係推諉不實之詞，而以被
      告乙○○所稱係被告戊○○主動交付予伊持用供以聯繫販
      賣海洛因事宜等語，始屬可信。
  (七)【被告三人之間確實互有共同販賣海洛因之犯意聯絡及行為
    分擔】：
    (1)被告丙○○及乙○○均自承有受被告戊○○指示與被告戊○○共同販賣海洛因之犯行，並分別以證人身分於偵訊及
      審理中結證綦詳（詳如前述(四)）。
    (2)被告戊○○與被告丙○○為長年男女朋友關係，兩人並共
      同育有一女，關係甚為密切，是被告丙○○當無刻意誣陷
      被告戊○○之動機。況且，被告戊○○始終自承係000
      0000000號行動電話之持用人，而證人丁○○、甲○○、黃文佑、己○○、癸○○、庚○○亦均證述係撥打
      「0000000000號」購買海洛因（詳如下述各證
      人之部分），顯見各證人主觀上所知係可向「00000
      00000號行動電話之持用人」如願購得海洛因，則被
      告戊○○平日倘無販售海洛因之事實，又何以會有眾多證
      人均一致證述係撥打伊之手機門號而購得海洛因？參以上
      述監聽內容中（即附表之監聽譯文），被告戊○○與被
      告乙○○之對話內容充滿販賣毒品之暗語訊息，包含討論
      販毒之價格、數量、相約見面補貨等等，並佐以下述七位
      證人之相關事證（即下述(八)至(十四)之部分），當足認定被告
      戊○○確有與被告丙○○及乙○○共同販賣海洛因之犯意
      聯絡及行為分擔無誤，被告戊○○空言辯稱都是警察陷害
      伊、全部證人都在陷害伊云云，顯均係不實之詞。
    (3)被告丙○○及乙○○雖均未曾提及彼此之間亦互有販賣海
      洛因之犯意聯絡及行為分擔，然觀上揭監聽內容中，被告
      乙○○與被告戊○○聯繫時，曾三度提及「阿嫂」（詳如
      附表編號十一、十九、二八），甚至曾於九十五年四月
      二十日下午三時許向被告戊○○表明將至「阿嫂」處後，
      旋於同日下午六時許至臺南縣新營市第三市場處（此由基
      地臺位址顯然可知），由「被告戊○○之女友接聽並表示
      將下樓帶被告乙○○上樓」，被告丙○○復曾於偵訊中結
      證其住處係在新營市第三市場旁（九十五年度偵字第八二
      二四號卷第一一四至一一五頁），由上述地址顯足認定被
      告乙○○口中之「阿嫂」（被告戊○○之女友）即為被告
      丙○○無誤。
    (4)再者，被告丙○○於警詢中曾自承伊自九十五年四月上旬
      起至同年四月底止有持用0000000000行動電話
      （此原為沈宜昌持用，被告丙○○供稱該手機業經沈宜昌
      同意借伊使用，參警卷卷三第四頁、九十五年度偵字第八
      二二四號卷第一一五頁），且自九十五年四月二十四日起
      至同年月二十七日止此段期間內，被告乙○○持用之00
      00000000號曾數度與被告丙○○持用之0000
      000000號聯繫（詳如中華電信股份有限公司000
      0000000號通聯紀錄卷第六六、六七、七八、八十
      、八二、八三、八四頁），顯見被告丙○○與被告乙○○
      係相互知悉對方之存在且互有聯絡，復參酌被告丙○○係
      被告戊○○之女友，被告乙○○係被告戊○○之小弟，兩
      人均為被告戊○○販賣海洛因等情，堪認此二人之間顯然
      對於對方亦為被告戊○○販賣海洛因之事實有所知悉。
    (5)綜上所述，堪認被告戊○○與被告丙○○係自九十五年三
      月間起（被告丙○○雖於警詢、偵訊中自承係自九十五年
      一、二月間起開始販賣海洛因，然因下述各證人所證稱買
      受海洛因之最早始點為九十五年三月間，故應認定係自九
      十五年三月間起）至同年四月二十七日止有共同販賣海洛
      因之犯意聯絡及行為分擔，被告乙○○則係自九十五年四
      月二十四日起至同年月二十七日止與被告戊○○及丙○○
      有共同販賣海洛因之犯意聯絡及行為分擔。
  (八)關於販賣海洛因予證人丁○○之部分：
    (1)證人丁○○於九十五年五月十日偵訊中結證：「（何時開
      始施用海洛因？）九十五年四月初到四月底。」、「（你
      施用的海洛因向何人購得？）綽號『允仔』的戊○○。」
      、「（為何會向戊○○買海洛因？）我之前向藥頭買過海
      洛因時，我有看過戊○○，九十五年四月初我在新營火車
      站遇到戊○○，我向他詢問電話，問他有無地方可以拿海
      洛因，該次我也有向他買海洛因一千元一小包海洛因。」
      、「（戊○○共賣你幾次海洛因？）三到四次，有一次時
      間我忘記了。第一次在九十五年四月初在新營火車站用一
      千元買一小包海洛因。第二次我用我的手機000000
      0000打他的手機0000000000，是戊○○接
      的，我跟他說我要買一千元的海洛因，約在新營市第三市
      場廁所旁交海洛因，後來我在第三市場廁所旁，結果來了
      一位女生，她問我是否叫『凱仔』，我說是，她就拿了一
      包海洛因給我，我則將一千元給她，那個女生綽號叫『小
      玲』。」、「（〈提示丙○○照片〉是否就是送海洛因給
      你，你交付一千元給他之女子？）是。」、「（第三次你
      與戊○○交易毒品時間、地點？）我仍是以我手機撥打0
      000000000手機，後來有一個人接電話，我問他
      方便嗎？他說方便，我們就約在東山鄉聖賢村頂窩廟前廣
      場交易，結果來了一個年輕人，我是以一千元購得一小包
      海洛因，時間也是在九十五年四月二十幾號。」、「（那
      個年輕人何名？）我不知道他的名字，但警察有讓我指認
      照片。」、「（〈提示乙○○照片〉是否此人交海洛因給
      你，你交一千元給他？）是。」等語（九十五年度偵字第
      七四五五號卷第一三七至一四０頁），對於購買海洛因之
      對象、次數、時間、地點、價格、數量等均供稱甚詳，且
      未曾提及「阿文」二字。
    (2)詎證人丁○○於九十六年一月二十三日審理中，竟翻異前
      辭，結證改稱：我沒有接觸過戊○○。我是向「阿文」買
      （海洛因）的，毒品也是阿文交給我的。阿文不是戊○○
      。我不認識戊○○，也沒見過他，都是朋友借我的電話打
      的，或是拜託我打電話後，再由他（阿文）去拿毒品的，
      那個朋友就是阿文，我是在新營市錢櫃電動玩具旁認識他
      的。在警局時，警察拿通聯紀錄及戊○○的照片給我看，
      我就說叫警察去查阿文，當時我毒癮犯了。我在偵訊中有
      簽名，偵訊筆錄記載的內容我當時確實有這樣說，但當時
      我毒癮犯了，我見過戊○○一次，只知道戊○○叫「林仔
      」不知道他叫「允仔」，都是阿文向對方買的，因我無法
      交代出阿文是誰，所以就說是我自己買的，毒品都是向0
      000000000的人買的，我稱對方「兄仔」，對方
      是誰我不知道，只要是女生我都叫她們「阿嫂」云云（本
      院卷卷三第四四至四八頁），前後供述矛盾百出。經本院
      勘驗其在九十五年五月十日之偵訊光碟結果：證人丁○○
      與檢察官應答時，對於檢察官訊問之問題，都能正確理解
      並迅速回答，回答過程中口齒清楚、音量適中，丁○○是
      站著回答，整個訊問過程中，沒有發抖、打呵欠、流淚、
      流鼻涕、痙攣等情形出現，亦不曾向檢察官表示身體不舒
      服、要求改日訊問或坐著陳述，檢察官之訊問態度和藹、
      語氣和緩，且係向丁○○再三確認購買海洛因之對象、次
      數、交易時間、地點、價格及前來交付海洛因並收取金錢
      之對象後，始記明筆錄，而丁○○確實係陳述向綽號「允
      仔」（臺語發音）之人購買海洛因，關於門號00000
      00000、0000000000號是丁○○自己主動
      講出，講出時沒有遲疑，並非經由檢察官之提示後才陳述
      ，此有勘驗筆錄可參（本院卷卷三第一一四頁），足徵證
      人丁○○於偵訊中並無毒癮發作等身體不適之情形，而其
      於審理中結證之內容與偵訊中結證之內容大相逕庭，顯見
      其於審理中所述係事後刻意迴護被告戊○○等人所為之不
      實之詞，而以其偵訊中所述始屬可採。
    (3)參以卷附被告戊○○所持用門號0000000000號
      之監聽譯文中，有如附表肆之監聽紀錄，上述監聽內容足
      以顯示證人丁○○持用之0000000000號曾多次
      撥打予被告戊○○之0000000000號，對話內容
      十分密集、簡短、隱晦，倘雙方並不熟識，當無出現如此
      對話內容之可能。
    (4)再者，被告丙○○於九十六年一月二十三日審理中以證人
      身分結證：「（丁○○妳共交給他幾次毒品？）我拿一次
      給他，在去年四月時，且收了一千元拿給戊○○。」（本
      院卷卷二第二四０頁）；於九十五年五月十六日偵訊中亦
      以證人身分結證：「（有無賣海洛因給丁○○？）有，我
      知道的只有一次，九十五年四月初某日，戊○○叫我拿海
      洛因一小包到新營市第三市場廁所旁邊，可是我找不到人
      ，後來戊○○又打電話給我，叫我將海洛因拿到新營市○○路齊普生鮮超市鐵道旁，交給一個綽號『小凱』的丁○○，我交給他一小包海洛因，向他收一千元現金。」等語
      （九十五年度偵字第八二二四號卷第一一四頁）。經本院
      核對卷附被告戊○○所持用門號0000000000號
      之監聽譯文，有如下之監聽紀錄確曾提及「小凱」：
     ┌──┬────┬─────┬─────┬─────────┬────┐
     │編號│通話時間│發話（Ｂ）│受話（Ａ）│　 監聽譯文內容   │備    註│
     │    │年/月/日│          │          │                  │        │
     │    │時/分/秒│          │          │                  │        │
     ├──┼────┼─────┼─────┼─────────┼────┤
     │ 一 │95.04.21│00丑0000000│0000000000│Ｂ：阿姐，我是小凱│警卷卷一│
     │    │17:03:47│          │          │Ａ：等半個小時    │第121 頁│
     │    │   ∫   │          │          │                  │        │
     │    │17:04:10│          │          │                  │        │
     ├──┼────┼─────┼─────┼─────────┼────┤
     │ 二 │95.04.22│00丑0000000│0000000000│Ｂ：我是小凱，要一│警卷卷三│
     │    │12:38:57│          │          │    張半          │        │
     │    │   ∫   │          │          │Ａ：現在都沒有東西│        │
     │    │12:39:35│          │          │                  │        │
     ├──┼────┼─────┼─────┼─────────┼────┤
     │ 三 │95.04.23│00丑0000000│0000000000│Ｂ：我是小凱，要一│警卷卷一│
     │    │01:02:55│          │          │　　張半          │第210 頁│
     │    │   ∫   │          │          │Ａ：你在哪裡？你來│        │
     │    │01:03:47│          │          │    民治路的齊普  │        │
     │    │        │          │          │Ｂ：好            │        │
     ├──┼────┼─────┼─────┼─────────┼────┤
     │ 四 │95.04.23│00丑0000000│0000000000│Ｂ：我是小凱，要拿│警卷卷一│
     │    │10:48:02│          │          │    一個          │第211 頁│
     │    │   ∫   │          │          │Ａ：現在沒有      │        │
     │    │10:48:25│          │          │                  │        │
     ├──┼────┼─────┼─────┼─────────┼────┤
     │ 五 │95.04.23│00丑0000000│0000000000│Ｂ：我是小凱，我要│警卷卷一│
     │    │13:53:32│          │          │    一個（毒品）  │第213 頁│
     │    │   ∫   │          │          │Ａ：等一下，還在路│        │
     │    │13:53:48│          │          │    上            │        │
     └──┴────┴─────┴─────┴─────────┴────┘
      上述監聽譯文足以顯示「小凱」（業經丙○○證述即為證
      人丁○○）曾多次撥打予被告戊○○之00000000
      00號表明欲購買毒品之意，而被告丙○○於本院九十六
      年七月二十三日審理中亦陳稱偶爾有代戊○○接聽電話等
      語（本院卷卷三第二六六頁），核與前揭監聽譯文中載有
      「阿嫂」、「阿姐」等情相符，且證人丁○○所述與被告
      丙○○接觸並購買海洛因之次數、金額、地點等互核大致
      相符，足徵證人丁○○於偵訊中證述之內容確實具有高度
      之可信性。另被告乙○○於九十五年五月十九日警詢中亦
      曾供稱交易地點包含「東山鄉頂窩大廟廣場」，更可佐證
      證人丁○○上揭偵訊中所述確為事實無訛。又證人丁○○
      既供稱第一次向被告戊○○購買海洛因時，係在新營火車
      站附近偶遇被告戊○○後向其購買，故該次顯無通聯紀錄
      或監聽譯文可查，然其偵訊中證言之證明力既已經由上述
      其他佐證加以擔保，當足認定其於偵訊中所證述之內容確
      屬可採。
    (5)綜上所述，足認證人丁○○共購得海洛因三次，第一次係
      九十五年四月初在新營火車站向被告戊○○以一千元購得
      一小包海洛因，第二次係九十五年四月間（四月二十三日
      以前）在新營市第三市場向被告丙○○以一千元購得一小
      包海洛因，第三次係九十五年四月二十四日起至同年月二
      十七日止之某日在臺南縣東山鄉聖賢村頂窩廟前廣場處向
      被告乙○○以一千元購得一小包海洛因。
  (九)關於販賣海洛因予證人甲○○之部分：
    (1)證人甲○○於九十五年五月十日偵訊中結證：「（你施用
      的海洛因向何人購買？）綽號『允仔』的戊○○有時會賣
      我，但有時也會免費送我。」、「（何時、地向戊○○買
      海洛因及他送你海洛因？）戊○○一共賣我三次海洛因，
      送我三次海洛因，我都是用我家裡的電話0000000
      打戊○○的行動電話0000000000、00000
      00000聯絡，戊○○送我海洛因的時間，第一次我是
      在九十五年二、三月間，我去戊○○後壁鄉安溪寮福安村
      的家找他，他免費送我海洛因三次，後來就跟他用買的，
      一包一千元，最後一次是在九十五年四月二十幾號，在新
      營市我向戊○○買一小包海洛因一千元，他叫『阿樺』拿
      給我，他送我海洛因的時間大約在九十五年三月二十幾號
      。」、「（為何會向戊○○買海洛因？）我事先並不是向
      他購買，是他送我免費施用海洛因，後來才向他買的。」
      、「（你每次向戊○○買海洛因，是何人交海洛因給你？
      ）九十五年四月底即第三次購買海洛因，是綽號『阿樺』
      的乙○○在新營市第三市場附近的農會交海洛因給我，第
      一次及第二次都是戊○○的女朋友丙○○在新營市第三市
      場附近農會交海洛因給我，我每次都給他一千元，時間也
      都是在四月底，三次交易的時間都在中午。」、「（你與
      戊○○如何認識的？）我們是九十一年間在監獄認識的，
      之間沒有任何仇怨。」等語（九十五年度偵字第七四五五
      號卷第一四一至一四五頁），就購買海洛因之對象、次數
      、時間、地點、價格、數量等均供稱甚詳。
    (2)詎證人甲○○於九十六年三月十三日審理中，竟翻異前詞
      ，結證改稱：我沒有向戊○○買過海洛因。警詢、偵訊中
      我是說戊○○那邊有海洛因，我有向他拿，但沒有向他買
      ，他沒有跟我拿錢，我向他拿幾次我忘記了。偵訊中我沒
      有說過向戊○○買，筆錄記載不實在。我有從丙○○手上
      接到毒品二、三次，從乙○○手上接到毒品二次，沒有給
      錢，都是我跟戊○○聯絡，戊○○叫他們送過來的云云（
      本院卷卷二第二三四至二三七頁）。經本院勘驗其在九十
      五年五月十日之偵訊光碟結果：證人甲○○與檢察官對答
      時，對於檢察官訊問之問題，都能正確理解並迅速回答，
      檢察官訊問之態度和藹，並沒有以任何不正方式進行訊問
      ，且該份偵訊筆錄之記載與證人甲○○當庭陳述之內容確
      實相符，檢察官係與證人甲○○再三確認購買海洛因之次
      數、交易時間、地點、價格及前來交付海洛因之對象後，
      始記明筆錄，證人甲○○確實是陳述最初由被告戊○○免
      費送甲○○海洛因三次，後來甲○○有向被告戊○○購買
      海洛因三次，且關於0000000000、00000
      00000是證人甲○○主動說出，並非經由檢察官提示
      後才如此陳述，此有勘驗筆錄可參（本院卷卷三第十一頁
      ），足徵證人甲○○之偵訊筆錄確實與其偵訊中證述內容
      相符，並無胡亂記載或誤記之情事，而其於審理中結證之
      內容與偵訊中結證之內容大相逕庭，顯見其於審理中所述
      係事後刻意迴護被告戊○○等人所為之不實之詞，而以其
      偵訊中所述始屬可採。
    (3)被告丙○○於九十五年五月十六日偵訊中以證人身分結證
      ：「（有無販賣海洛因給綽號「碗粿」的甲○○？）有，
      戊○○打電話叫我拿一小包海洛因給甲○○，我向他收了
      七百五十元，在我住處樓下即第三市場交給甲○○，我知
      道的就只有一次。」等語（九十五年度偵字第八二二四號
      卷第一一四至一一五頁）；於九十六年一月二十三日審理
      中復以證人身分結證：「（以甲○○為例，妳曾經拿過幾
      次毒品給甲○○，收到錢交給戊○○？）共兩次，時間約
      是去年三、四月左右。」、「（數量及價格是多少？）數
      量是一小包，價格有八百五十元，另一次也不會超過一千
      元。」、「（這些錢如何交給戊○○？）戊○○會來我新
      營處所找我，我就直接拿現金給戊○○。」等語（本院卷
      卷二第二三九至二四０頁），前後供述雖就交易次數及價
      格互有差異，然其於審理中既表示願意承認全部販賣海洛
      因之犯行，且其審理中所述內容亦與證人甲○○於偵訊中
      證述之內容大致相符，應認其於審理中所述之內容較為可
      信。
    (4)參以卷附被告戊○○所持用門號0000000000號
      之監聽譯文中，有如附表伍之監聽紀錄。而證人甲○○於
      審理中尚證稱：「（你的綽號是否叫「碗粿」〈臺語發音
      〉？）是的。」、「我承認確實有這些通聯及對話沒錯，
      『一塊』是指什麼我忘記了。」（本院卷卷二第二三五至
      二三六頁）。證人甲○○於偵訊中雖僅提及曾以家中電話
      0000000號向被告戊○○購買海洛因，然「碗粿」
      與「碗櫃」僅係臺語音譯上之誤差，依憑上揭監聽內容，
      顯足認定證人甲○○尚曾以其他電話號碼與被告戊○○之
      0000000000號聯繫購買毒品之事宜無誤。又證
      人甲○○既於偵訊中證稱係在九十五年「四月底」購得三
      次海洛因，其用語雖不精確，然已可推知其意係指四月下
      旬且較接近月底之日，併參酌上揭監聽內容，應認其三次
      購得海洛因之時間均在九十五年四月二十四日起至同年月
      二十七日止之此段期間內。而證人甲○○與被告丙○○就
      二次交易金額供述未盡相符（證人甲○○證稱各為一千元
      ，被告丙○○供稱各為八百五十元、一千元），此處自應
      以最有利於被告之認定，認係各為八百五十元、一千元。
    (5)綜上所述，足認證人甲○○確曾於九十五年四月二十四日
      起至同年月二十七日止，先後撥打0000000000
      號聯絡後，三次均在臺南縣新營市第三市場附近農會處，
      前二次各以八百五十元、一千元之代價，向被告丙○○購
      得各一小包海洛因，第三次以一千元之代價，向被告乙○○購得一小包海洛因。
  (十)關於販賣海洛因予證人壬○○之部分：
    (1)證人壬○○於偵訊中結證：「（你與戊○○是如何認識的
      ？何時認識的？）是認識很多年的朋友。」、「（戊○○
      有無販賣海洛因給你？）有，戊○○共賣過我二次海洛因
      ，一次是九十五年三月初，一次是四月，詳細時間我忘了
      。我都是到新營市第三市場外面找戊○○買，一小包海洛
      因一千元，我確實有向戊○○買過二次海洛因，但詳細時
      間在幾月我不記得了。」、「（你與戊○○有無仇恨？）
      沒有。」、「（你如何與戊○○聯絡？）我知道他住在新
      營第三市場附近，我直接到他家裡找他，事先沒有打電話
      。」等語（九十五年度偵字第七四五五號卷第一八０至一
      八二頁）就購買海洛因之對象、次數、時間、地點、價格
      、數量等均供稱甚詳。
    (2)詎證人壬○○於九十六年五月二日審理中，竟翻異前詞，
      結證改稱：「（是否認識戊○○？）認識。」、「（有無
      吸食海洛因？）有。」、「（向何人購買海洛因？）我都
      是在外面亂買的。」、「（有無向戊○○購買海洛因？）
      我都住在山上，我有叫戊○○幫我拿，我再去向他拿。」
      、「（你在偵訊時供述，有向戊○○買兩次海洛因？）我
      有這樣說。」、「（都如何跟戊○○聯絡？）當時我人在
      山上，我打電話給戊○○。」、「（為何偵訊中供述向戊○○購買兩次，而與方才陳述不同？）（沉默不語）」、
      「（你方才陳述說是打電話給戊○○，但偵查中你供述說
      沒有事先打電話給他，為何供述有差異？）（沉默不語）
      」、「（今日陳述實在還是偵訊中供述實在？）今日說的
      才實在，我跟戊○○拿毒品沒有牽扯到金錢。」、「（是
      否在警詢時供述，有向戊○○購買海洛因？）有。」、「
      （當時有無受到警察之強暴、脅迫或恐嚇？）沒有，都是
      我自願說的。」、「（檢察官偵訊時是否說過向戊○○購
      買海洛因？）我忘記了。」、〈經提示偵訊筆錄後〉「（
      是否是對你製作的筆錄？）是的。」、「（你如何叫戊○○買海洛因？）我拿一千、二千給他，再跟他一起去買。
      」、「（警詢、偵訊還是今日陳述實在？）（沉默不語）
      」（本院卷卷三第一五０至一五二頁）。證人壬○○於審
      理中先係供稱：因自己住在山上，故係以電話叫戊○○幫
      其代買海洛因後再向戊○○取回云云，復又改稱：係先拿
      一千、二千給戊○○，再跟戊○○一起去買云云，前後供
      述內容已有顯著矛盾（前段係指以電話要求戊○○代購，
      再事後相約取回；後段係指與戊○○相見會合後再合資共
      同前往購買），且每經詢及為何審理中所述與偵訊中及警
      詢中陳述內容明顯不同時，均無法自圓其說而沉默不語，
      顯見其係因審理中說謊心虛致不知如何回答。是其於審理
      中所述純係事後刻意迴護被告戊○○所為之不實之詞，而
      以其偵訊中所述始屬可採。
    (3)觀之卷內0000000000號之通聯紀錄，證人壬○○於九十五年三、四月間，曾以其持用之門號00000
      00000號（此為證人壬○○於審理中所自承，參本院
      卷卷三第一五二頁）與被告戊○○之000000000
      0號有非常密集之相互電話聯繫（卷），由該甚為頻繁且
      密集之通聯紀錄可知，證人壬○○與被告戊○○之間十分
      熟稔，足信證人壬○○於偵訊中實無刻意陷害被告戊○○
      之動機，且被告戊○○於審理中甚至表示：「我們會常聯
      絡是因為他在山上種茶，都連絡我去幫他做。」（本院卷
      卷三第一五三頁），未曾提及其與壬○○之間有何嫌隙或
      仇怨，顯見證人壬○○於偵訊中所證述之內容具有極高之
      可信性而足堪採憑。
    (4)綜上所述，足認證人癸○○共購得海洛因二次，第一次係
      於九十五年三月初某日，第二次係於九十五年四月間，兩
      次均係直接至被告戊○○位於臺南縣新營市第三市場附近
      之住處，各以一千元之代價，向戊○○購得海洛因各一小
      包。
  (十一)關於販賣海洛因予證人黃文佑之部分：
    (1)證人黃文佑於九十五年五月二十五日偵訊中結證：「我與
      他（戊○○）是認識幾個月的朋友。」、「（戊○○有無
      賣過你海洛因？）有，我用我的0000000000打
      戊○○的0000000000電話與他連絡要向他買海
      洛因，我能記得的向他買了三、四次，時間是九十五年四
      月開始，地點有在新營市第三市場廁所旁邊、鹽水鎮○○
      路『龍鳳超商』外面及明達中學後面，每次我向他購買一
      小包海洛因一千元，該三、四次都是戊○○交海洛因給我
      ，我當面交錢給他。」、「（丙○○有無販賣給你？）我
      打電話給戊○○要向他買海洛因，結果是丙○○送來，這
      種情形有二次，不包括在前面的三、四次，地點都是在新
      營市第三市場廁所旁邊，時間也是九十五年四月間。一千
      元一小包海洛因，我有當面將一千元交給丙○○，她則將
      海洛因交給我。」、「我知道丙○○是戊○○的女朋友，
      他們一起住在新營市第三市場旁邊。」等語（九十五年度
      偵字第七四五五號卷第二九三至二九五頁），就購買海洛
      因之對象、時間、地點、價格、數量等均供稱甚詳。
    (2)詎證人黃文佑於九十六年三月十三日審理中，竟翻異前詞
      ，結證改稱：我認識戊○○，沒有向戊○○買過海洛因。
      我是拿錢給戊○○一起合資買海洛因。我在警詢中毒癮犯
      了，在偵訊中人已經清醒，但人不舒服，我跟檢察官說的
      都是依據警察要我說的話，否則警察說要借提我出去，時
      間已久我不記得當時我說過什麼了。我不認識丙○○云云
      （本院卷卷三第四八至五一頁），經本院當庭提示其於九
      十五年五月二十五日之偵訊筆錄並告以要旨，證人黃文佑
      供稱：我確實在檢察官那邊有這樣說等語（本院卷卷三第
      五十至五一頁）。本院復勘驗其在九十五年五月二十五日
      之偵訊光碟結果：證人黃文佑之九十五年五月二十五日偵
      訊光碟只有畫面影像，沒有聲音，從整個拍攝到之畫面影
      像，可看到證人黃文佑不時有嘴巴開合之動作，且過程中
      不時有隨著嘴巴開合而同時輕微點頭之動作，證人黃文佑
      是站著陳述，全部過程中，沒有看到證人黃文佑有發抖、
      打呵欠、流淚、流鼻涕、痙攣、忽蹲忽站或身體劇烈搖晃
      等情形出現，且在畫面開始約一、二分鐘左右，有看到法
      警拿一張紙放在證人黃文佑面前，證人黃文佑並在該紙張
      上簽名之情形，有本院勘驗筆錄可參（本院卷卷三第一一
      五頁），顯見證人黃文佑於偵訊中確曾於訊問前簽名具結
      ，且於偵訊過程中並無毒癮發作等任何身體不適之狀況出
      現。被告戊○○雖於勘驗後表示有看到證人黃文佑流鼻涕
      之情形云云，然經本院就上開質疑再次勘驗結果，僅看到
      證人黃文佑臉部有嘴巴向右邊揚起之瞬間動作，但看不出
      係在吸鼻子或因其他原因而作之動作，有本院勘驗筆錄可
      佐（本院卷卷三第一一五至一一六頁），然「臉部嘴巴向
      右揚起」之瞬間動作，可能僅係單純下意識抽動、或一時
      鼻癢、或肇因於其他原因而作之動作，而一般毒癮發作者
      之身心狀況多會呈現發抖、打呵欠、流淚、流鼻涕、痙攣
      、忽蹲忽站、身體劇烈搖晃、甚至在地上打滾等持續或併
      同發生之情形，證人黃文佑於接受訊問之全程中僅有「臉
      部嘴巴向右揚起」之一瞬間動作，此外別無其他異狀，顯
      與前述毒癮發作者「持續」或「併同」發生上揭身體不適
      狀況之情形迥然不同，是被告戊○○上揭質疑顯不足採，
      應認證人黃文佑於偵訊中確實並無毒癮發作等身體不適之
      狀況出現，且由其證述過程中不時點頭並加以作答之情狀
      觀之，堪信其對於檢察官訊問之問題係已正確了解始加以
      回答。況且，證人黃文佑係於九十五年五月二十四日甫遭
      員警查獲並於翌（二十五）日解送至臺灣臺南地方法院檢
      察署接受偵訊，斯時在心理上較少權衡利害得失或受他人
      干預，更足認定其於審理中所述係事後刻意迴護被告戊○○等人所為之不實之詞，而以其偵訊中所述始屬可採。
    (3)參以卷附被告戊○○所持用門號0000000000號
      之監聽譯文中，有如附表陸之監聽紀錄。而證人黃文佑於
      審理中尚證稱：「（安非他命稱呼是軟的，還是硬的？）
      安非他命是稱呼硬的，海洛因是稱呼軟的，都是別人如此
      說我就這樣說。」、「（對於你的0000000000
      與戊○○的0000000000之通聯紀錄及監聽譯文
      ，有何意見？〈提示並告以要旨〉）沒有意見。」（本院
      卷卷三第五十、五一頁）。證人黃文佑對於上揭對話之存
      在既均不否認，依憑上揭監聽內容，顯足認定證人黃文佑
      確有以其持用之0000000000號與被告戊○○之
      0000000000號聯繫購買海洛因之事宜無誤。
    (4)另參酌被告丙○○於九十五年五月十六日警詢中曾提及交
      易地點包含「翡翠金世界」路旁等語（警卷卷三，九十五
      年五月十六日警詢筆錄第三頁），恰與上揭監聽譯文中編
      號三所載「翡翠金世界」相符，併參以證人黃文佑尚於對
      話中口稱對方「嫂子」，被告丙○○亦於審理中提及曾代
      被告戊○○接聽電話（本院卷卷三第二六六頁）等情，顯
      見證人黃文佑斯時確係與被告丙○○對話並進而交易海洛
      因無誤，準此，更足認定證人黃文佑於偵訊中所述內容確
      屬實在，被告丙○○所稱僅記得曾販賣海洛因予證人丁○○、甲○○、癸○○，不記得有黃文佑乙節，應係事後記
      憶模糊不清致為如此陳述。且一般販毒之人警覺性甚高，
      若非經某種管道介紹而來之熟客，多無輕易同意交易之可
      能，而前揭監聽譯文中，證人黃文佑僅簡單提及「是銘佑
      （應係「文佑」之誤）、要一張軟的」，完全不需向被告
      丙○○多做解釋，即可使被告丙○○完全了解其來電意圖
      而加以回應，顯見被告丙○○與其接觸應係不只一次，是
      此部分自應以證人黃文佑所述「曾與丙○○交易二次」等
      語較為可採。
    (5)綜上所述，足認證人黃文佑於偵訊中證述之內容確實可信
      ，而其於偵訊中所述先向被告戊○○購買海洛因「三、四
      次」之不精確部分，自應從最有利於被告之認定，認係僅
      有「三次」。又上述五次交易時間，證人黃文佑僅陳述係
      在九十五年四月間，前述監聽內容復未及於九十五年四月
      二十四日以後，卷內缺乏積極證據足資認定該五次交易曾
      有何次係落在被告乙○○參與之期間內（即九十五年四月
      二十四日起至同年月二十七日止），故應從最有利於被告
      之認定，認該五次交易均係在九十五年四月二十三日以前
      。是應認證人黃文佑共購得海洛因五次，每次均係於九十
      五年四月間（四月二十三日以前），其中三次係撥打00
      00000000號聯絡被告戊○○後，分別在臺南縣新
      營市第三市場廁所旁、鹽水鎮○○路「龍鳳超商」外、（
      鹽水鎮）明達中學後方三處，各以一千元之代價，向被告
      戊○○購得各一小包海洛因，另二次亦係撥打00000
      00000號聯絡後，均在臺南縣新營市第三市場廁所旁
      ，各以一千元之代價，向被告丙○○購得各一小包海洛因
      。
  (十二)關於販賣海洛因予證人己○○之部分：
    (1)證人己○○（綽號「寶貝」）於九十五年五月二十五日偵
      訊中結證：「（如何認識戊○○及丙○○？）我與丙○○
      是認識幾個月的朋友，透過她再認識戊○○。」、「（戊○○及丙○○有無賣過海洛因給妳？）戊○○有，丙○○
      沒有。我用公共電話打戊○○的0000000000向
      他買了二、三次，時間是九十五年四月開始，約在鹽水鎮
      上的某一條路，我知道怎麼走但不知道路名。每次我向他
      購買一小包海洛因一千元，該二、三次都是戊○○交海洛
      因給我，我當面交錢給他。」等語（偵字第七四五五號卷
      第二九七至二九九頁），就購買海洛因之對象、時間、價
      格、數量等均供稱甚詳。
    (2)詎證人己○○於九十六年三月十三日審理中，竟翻異前詞
      ，結證改稱：我不認識戊○○，也不認識丙○○。我有吸
      食海洛因，海洛因是在新營向綽號「哥仔」買的云云，所
      述與偵訊中證述之內容迥然不同，然經當庭提示其於九十
      五年五月二十五日之偵訊筆錄後，對於「在偵訊時為何說
      有向戊○○買海洛因」此一問題，則猶豫不答（本院卷卷
      三第五二頁），經本院再次提示上揭偵訊筆錄並告以要旨
      ，證人己○○供稱：「有的，我確實有如此陳述。」（本
      院卷卷三第五一頁），顯見證人己○○對其上揭偵訊筆錄
      所載內容之任意性及真實性均不爭執。
    (3)觀之卷附被告戊○○所持用門號0000000000號
      之監聽譯文中，有如附表柒所示之監聽紀錄。另在卷附證
      人寅○○、己○○所持用門號0000000000號之
      監聽譯文中，尚有如附表捌所示之監聽紀錄。而證人己○○於審理中復結證：「（與寅○○有何關係？）男女朋友
      關係。」、「（他如何稱呼你？）寶貝。」、「（是否有
      時會拿寅○○的手機來使用？）是的。」、「（寅○○有
      無叫妳用他的手機打給0000000000？）有，寅
      ○○有叫我打這支電話。」、「（聯絡何事？）因為我們
      要吃藥（毒品），叫對方救我們。」、「（對方是何人？
      ）寅○○有跟我說對方如何稱呼，叫他『允仔』。」、「
      （對於0000000000與0000000000之
      監聽紀錄顯示『寶貝』之人，寶貝是否就是指妳？〈提示
      並告以要旨〉）寶貝確實就是指我沒錯。」等語（本院卷
      卷三第五三至五四頁）。上揭監聽內容中，證人己○○持
      男友寅○○之行動電話與被告戊○○之間相互聯繫甚為頻
      繁，且時有密集發出手機簡訊予被告戊○○之情形，被告
      戊○○亦曾多次主動以其持用之0000000000號
      撥打予0000000000號相互聯繫，並直接與證人
      己○○對話，甚至與證人己○○相約見面，顯見被告戊○○與證人己○○、寅○○之間甚為熟稔。準此，足認證人
      己○○於審理中所述不認識被告戊○○及丙○○云云，均
      係事後刻意迴護被告戊○○等人所為之不實之詞。況參酌
      證人己○○係於九十五年五月二十四日甫遭員警查獲並於
      翌（二十五）日解送至臺灣臺南地方法院檢察署接受偵訊
      ，斯時在心理上較少權衡利害得失或受他人干預等情，是
      應認其偵訊中所述始屬可信，其於審理中所述實不足採。
    (3)被告戊○○雖辯稱：證人寅○○及己○○自己有毒品，不
      可能也不需要向我買云云（本院卷卷三第五四頁），然上
      揭監聽內容確實呈現被告戊○○與證人己○○之間有毒品
      交易之情事，且施用毒品者在毒癮發作而身邊恰巧欠缺毒
      品止癮之情形下相互販賣毒品之情形所在多有，是以，證
      人寅○○及己○○雖於另案遭檢察官以共同涉犯販賣第一
      級毒品海洛因罪嫌提起公訴（臺灣臺南地方法院檢察署九
      十五年度偵字第八四五五號起訴書參照，本院卷卷二第一
      一八至一二二頁），尚不影響於證人己○○曾向被告戊○○購買海洛因此一事實存在之認定。
    (4)綜上所述，應認證人己○○於偵訊中結證之內容確實可信
      ，而其所述向被告戊○○購買海洛因「二、三次」之不精
      確部分，自應從最有利於被告之認定，認係僅有「二次」
      。又證人己○○就上開二次交易時間僅陳述係在九十五年
      四月間，卷內則欠缺積極證據足資認定該二次交易曾有何
      次係落在被告乙○○參與之期間內（即九十五年四月二十
      四日起至同年月二十七日止），故應從最有利於被告之認
      定，認該二次交易均係在九十五年四月二十三日以前。是
      堪認證人己○○係於九十五年四月間（四月二十三日以前
      ），以公共電話撥打0000000000號與被告戊○○聯絡後，均在臺南縣新營市第三市場廁所旁，各以一千
      元之代價，向被告戊○○購得各一小包海洛因。
  (十三)關於販賣海洛因予證人癸○○之部分：
    (1)證人癸○○於九十五年六月八日偵訊中結證：「曾經施用
      海洛因，時間是在九十三年十一月出獄後，又陸續使用，
      最後一次是九十五年五月三十一日凌晨在新營市新營陸橋
      下。」、「（你施用的海洛因向何人購得？）戊○○沒有
      賣過我海洛因，乙○○有賣我海洛因，丙○○也賣過我一
      次海洛因，我打0000000000大哥大，電話是乙○○接的，我再與他約定交易時間、地點，大約有十一、
      十二次，時間是九十五年三月到四月間，交易地點都在新
      營市第三市場，買海洛因一包一千元，海洛因幾乎都是乙○○交給我，丙○○只有賣我一次海洛因，至於乙○○叫
      丙○○交給我海洛因的次數我忘記了，因為電話都是乙○○接的，我們都是一手交錢一手交海洛因。」、「（你的
      大哥大號碼？）0000000000。」、「（你與戊○○等關係？）我與戊○○是同村莊，乙○○及丙○○是
      綽號『阿田』的人介紹，我與他們均無仇恨及糾紛。」等
      語（九十五年度偵字第七四五五號卷第三一０至三一二頁
      ）。前揭證述內容，核與其於警詢中所述：我是撥打「允
      仔」之0000000000號相約在臺南縣新營市○○
      路市場前購買海洛因，第一次是在九十五年四月二十日下
      午三時許，第二次是在九十五年四月二十一日下午三時許
      ，每次都以一千元購得一小包海洛因，都是由「允仔」的
      朋友「小玲」交給我的等語，顯有不同（警詢中所述雖經
      本院認定並無證據能力，然仍得作為彈劾證據使用）。
    (2)而證人癸○○於九十六年五月二日審理中，又翻異前詞，
      結證改稱：我認識戊○○。曾經委託戊○○幫我買海洛因
      ，是請他幫我買，委託他買了很多次。（對於九十五年六
      月八日偵訊時供述，你確實是撥打0000000000
      電話聯絡購買海洛因，有何意見？）我有這樣講。（到底
      向誰購買海洛因？）我不清楚是何人拿給我，因為他們都
      是開車，車窗都開一點點。（如何委託戊○○購毒？）都
      是打0000000000那支電話。（電話都是何人接
      聽？）戊○○有接過一次電話，小玲（丙○○）也接過，
      乙○○是否有接聽我就不知道，我不清楚乙○○的聲音。
      若是戊○○接電話，我就委託他買海洛因，並說數量及價
      錢，若是小玲接的，我就直接問她有無毒品，如果有就直
      接買。交貨地點在三民路第三市場附近。警詢中我施打毒
      品意識不清，且警詢後他們馬上就送我去地檢署作筆錄，
      早上七點就抓到我了，直到晚上六、七點才讓我回去，所
      以偵訊中所述也是我施打毒品意識不清才那樣說云云（本
      院卷卷三第一五四至一五七頁）。然證人癸○○係於九十
      五年五月十日為警查獲並製作上開關於海洛因來源之警詢
      筆錄（九十五年度偵字第七四五五號卷第一二二至一二六
      頁），遲至九十五年六月八日為警拘獲後始解送地檢署製
      作偵訊筆錄，經本院勘驗其在九十五年六月八日之偵訊光
      碟結果：光碟畫面之右下方顯示時間為九十五年六月八日
      十九時，證人癸○○接受檢察官訊問之全程都是坐著接受
      訊問，其與檢察官應答時，對於檢察官訊問之問題，都能
      正確理解並迅速回答，回答過程中，沒有發抖、打哈欠、
      流鼻涕、痙攣、身體前後左右大幅晃動搖擺等情形出現，
      且不曾向檢察官表示身體不舒服要改日訊問，其偵訊筆錄
      所載內容與其當庭陳述之內容確實相符，有勘驗筆錄可參
      （本院卷卷三第二一五至二二一頁），足徵證人癸○○於
      偵訊中並無任何毒癮發作等身體不適之情形。而0000
      000000號既係被告戊○○所長期持用（此為被告戊○○所自承），買賣海洛因又因牽涉犯罪而屬買賣雙方均
      知應秘密進行交易之事宜，證人癸○○復稱倘有意購買海
      洛因均係撥打0000000000號聯繫，則證人癸○○自無可能在撥打前揭門號後，倘遇手機持用人即被告戊○○親自接聽時僅「委託」被告戊○○購買，卻於被告丙○○偶爾代為接聽之際，刻意向手機長期持用人以外之人
      （即被告丙○○）購買海洛因之理。再參以證人癸○○於
      偵訊中並無毒癮發作等情事，卻於審理中訛稱其偵訊中毒
      癮發作云云，顯見證人癸○○於審理中所稱僅向被告戊○○委託代購海洛因云云，純係刻意迴護被告戊○○所為之
      不實之詞。
    (3)被告丙○○於九十五年五月十六日偵訊中以證人身分結證
      ：「（有無販賣海洛因給癸○○？）有，九十五年二月初
      時，戊○○打電話叫我送海洛因交給癸○○，兩次都是在
      新營市新營客運總站旁將海洛因交給癸○○，我到現場將
      海洛因交給癸○○，他第一次拿三百五十元給我，第二次
      拿四百元給我。」等語（九十五年度偵字第八二二四號卷
      第一一五頁）；於九十六年一月二十三日審理中復以證人
      身分結證：「（癸○○部分，妳共交給他幾次毒品？）都
      在九十五年上半年時共兩次，一次三百元，一次四百元。
      」等語（本院卷卷二第二四０頁），前後供述內容就次數
      及金額雖互有差異，然均坦承確有販賣海洛因予證人癸○○。惟其上揭所述，又與證人癸○○前揭歷次證述內容亦
      互有差異。
    (4)觀之卷附被告戊○○所持用門號0000000000號
      之監聽譯文中，有如下之監聽紀錄：
     ┌──┬────┬─────┬─────┬─────────┬────┐
     │編號│通話時間│發話（Ｂ）│受話（Ａ）│   監聽譯文內容   │備    註│
     │    │年/月/日│          │          │                  │        │
     │    │時/分/秒│          │          │                  │        │
     ├──┼────┼─────┼─────┼─────────┼────┤
     │ 一 │95.04.20│0000000000│0000000000│Ｂ：小玲喔，人家要│警卷卷一│
     │    │15:44:31│          │          │　　拿一          │第198 頁│
     │    │   ∫   │          │          │Ａ：你要過來拿，第│        │
     │    │15:44:54│          │          │    三市場        │        │
     │    │        │          │          │Ｂ：是            │        │
     ├──┼────┼─────┼─────┼─────────┼────┤
     │ 二 │95.04.20│0000000000│0000000000│Ｂ：小玲，允哥    │警卷卷一│
     │    │20:43:16│          │          │Ａ：他外出        │第202 頁│
     │    │   ∫   │          │          │                  │        │
     │    │20:43:53│          │          │                  │        │
     └──┴────┴─────┴─────┴─────────┴────┘
      上述監聽譯文足以顯示證人癸○○應係在九十五年四月二
      十日撥打被告戊○○持用之0000000000號聯絡
      購買海洛因之事宜，該通電話係由被告丙○○代為接聽，
      並相約在新營市第三市場進行交易，此點恰與證人癸○○
      於警詢中所述：九十五年四月二十日下午三時許在臺南縣
      新營市○○路市場前向「允仔」之朋友「小玲」購得一小
      包海洛因乙節相符。證人癸○○於偵訊中之證述（提及均
      係被告乙○○接聽）既與警詢中之證述（未曾提及被告乙○○）有明顯不同，且亦與被告丙○○前揭證述之內容互
      有差異，本院審酌人之記憶每有隨時間經過而出現誤差之
      情況出現，復參酌被告戊○○亦曾於九十五年六月二日偵
      訊中自承：「（你拿海洛因給癸○○幾次？）我請丙○○
      拿海洛因給癸○○，時間是九十五年四月間，一次，地點
      在新營市○○路的第三市場。」（九十五年度偵字第七四
      五五號卷第二九四頁）等情，認此處應以上揭監聽譯文內
      容為基準，並佐以前述諸多供述證據，而就證人癸○○究
      竟係在何時、何地、向何人以多少價格購得海洛因等事實
      加以認定。
    (5)比對證人癸○○於警詢、偵訊中所證述之內容、被告丙○○上揭自承之內容及前揭監聽譯文，併參酌被告乙○○所
      稱係自九十五年四月二十四日起始受被告戊○○指使共同
      販賣海洛因等情，再佐以卷內0000000000號之
      通聯紀錄中，自九十五年四月二十四日起查無證人癸○○
      再以0000000000號撥打0000000000
      號之通聯紀錄等情況觀之，此部分自應從最有利於被告三
      人之認定，而認證人癸○○係於九十五年四月二十日撥打
      被告戊○○持用之0000000000號欲購買海洛因
      ，經被告丙○○代為接聽後，而在臺南縣新營市第三市場
      ，以三百元（此處係以被告丙○○所供述之最低價格為準
      ）之代價，向被告丙○○購得一小包海洛因。
  (十四)關於販賣海洛因予證人庚○○之部分：
    (1)證人庚○○於九十五年六月十四日偵訊中結證：「（九十
      五年四月二十七日當時你被警察逮捕前你打電話給何人，
      要做何事？）我用公用電話打0000000000給綽
      號『兄仔』，我要向他買海洛因，後來被警察抓到，我才
      知道那個人就是乙○○。」、「（你向乙○○買過幾次海
      洛因？）我記得的有三、四次，時間從九十五年三月中旬
      至九十五年四月二十七日我被抓的前一天，交易地點都在
      新營火車站，海洛因一包一千元，但是我都是先交錢給他
      ，他叫我等一下，他再去跟別人拿海洛因給我，我不知道
      他去跟誰拿，我跟乙○○接觸時間不久。」等語（九十五
      年度偵字第七四五五號卷第三一九至三二一頁）。其於九
      十六年五月二日審理中復結證：我有吸食海洛因，海洛因
      都是向乙○○買的，都是撥打0000000000號購
      買，是我朋友「阿田」說如果要買毒品就打這個電話。每
      次都是乙○○接聽，都是打電話約在新營火車站前交錢與
      毒品等語（本院卷卷三第一五九至一六一頁），前後供述
      大致相符。
    (2)被告乙○○於九十六年五月二日審理中以證人身分結證：
      「（你總共送給庚○○幾次毒品？）約一、二次。」、「
      （拿毒品給他每次收取多少錢？）約一千元。」、「（毒
      品如何拿給他？）是『允仔』拿給我，我拿去給庚○○，
      庚○○再拿一千元給我，我再將錢交給『允仔』即戊○○
      ，戊○○再拿毒品給我吸食。」、「（允仔如何拿給你？
      ）『允仔』拿給我的時候，會告訴我拿去哪裡給什麼人。
      」、「（庚○○打來的電話都是你接聽的嗎？）因為00
      00000000交給我時，有設定自動轉接，所以打給
      0000000000的電話若0000000000無
      人接聽時，我的0000000000就會響起，我就會
      接聽。」等語（本院卷卷三第一六三頁），顯係自承曾販
      賣海洛因予證人庚○○二次。
    (3)證人庚○○既證稱係以「公用電話」撥打0000000
      000號聯繫購買海洛因之事宜，在無從確認其所使用公
      用電話之正確號碼下，雖無從以卷內之通聯紀錄及監聽譯
      文進行比對，然證人庚○○上揭證言與被告乙○○上揭證
      述內容，在「曾以0000000000號聯繫後交易海
      洛因二次」之範圍內既互核相符，此部分自應從最有利於
      被告之認定，認證人庚○○係在九十五年四月二十四日起
      至同年月二十七日止此段期間內，先後二次撥打0000
      000000號聯繫後，均在臺南縣新營火車站，每次均
      以一千元之代價，向被告乙○○購得一小包海洛因，共購
      得二次。
  (十五)關於被告戊○○販賣海洛因予被告乙○○之部分：
    (1)被告乙○○於九十六年五月二日審理中以證人身分結證：
      「（四月二十五日之前毒品來源？）都是跟戊○○買的，
      次數難算了。最後一次是在二十四日早上向戊○○買毒品
      ，約買一千元，是去三民路的第三市場向戊○○買的。」
      、「（何時開始向戊○○買毒品？）何時認識他我忘記了
      ，可能二月才開始向他買。」、「（多久買一次毒品？）
      應該是每天。」、「（每天買的數量為何？）每次買一包
      ，一千或是一千五百元，錢較多時就多買一點。」等語（
      本院卷卷三第一六五至一六六頁）。
    (2)被告乙○○平日確有施用海洛因之習慣，業經認定如前所
      述（參前述(二)之驗尿報告），而其自警詢、偵訊、準備程
      序及審理程序中，始終供稱係因沾染海洛因毒癮至深，原
      先係向被告戊○○購買海洛因施用，後來沒錢購買海洛因
      ，受被告戊○○之慫恿，收受被告戊○○所交付之000
      0000000號行動電話作為聯繫工具，代被告戊○○
      出面與欲向被告戊○○購買海洛因之人進行海洛因交易，
      而獲取免費之海洛因供己施用，其歷次供述內容雖就小細
      節（例如：開始販賣之始點等）偶有出入，然其所陳述之
      大意自始至終均無不同，顯見其供述內容之可信性甚高，
      依憑其上述證言，併審酌其上揭證述內容顯係表達向被告
      戊○○購買海洛因之次數有多次（即至少有二次），每次
      一包，每包至少一千元等情，作最有利於被告之認定，應
      認被告乙○○係在九十五年三、四月間，曾向被告戊○○
      購買海洛因二次，每次均以一千元之代價，購得一小包海
      洛因。
（乙）關於被告戊○○被訴轉讓海洛因之部分：
  (一)證人丙○○、乙○○、甲○○、寅○○四人平日均有吸食海
    洛因之習慣，此經該四人於警詢、偵訊及審理中自承無訛，
    且該四人於警詢中經採尿送驗結果，均呈嗎啡陽性反應，有
    長榮大學出具之確認報告共四紙、臺南縣警察局麻豆分局尿
    液送驗對照表二紙、臺南縣警察局尿液編號與真實姓名對照
    表一紙在卷可稽（九十五年度偵字第七四五五號卷第二九０
    、二九一、二九五、三三九、三四二頁，九十五年度偵字第
    八二二四號卷第一三一、一四０頁），此部分之事實堪信為
    實。
  (二)關於轉讓海洛因予證人丙○○之部分：
    (1)證人丙○○於九十五年五月十六日偵訊中結證：「（妳施
      用的海洛因是何人提供給妳？）戊○○，他是送我施用，
      不用錢的。」等語（九十五年度偵字第八二二四號卷第一
      一四頁）；於九十六年一月二十三日審理中亦結證：「（
      戊○○免費讓妳吸食海洛因？）有的，我和戊○○共同集
      資買過海洛因，如果我沒錢買時，他也會免費提供讓我施
      用。」、「（妳沒有出錢時，戊○○讓妳施用毒品，是否
      事後再拿錢給他？）我們沒有談到錢的事。」、「（妳從
      何時開始向戊○○拿毒品施用？）九十五年一月。」、「
      九十四年十月時，我都是和戊○○合資買來施用，到九十
      五年一月時，我沒有錢了，就改由向戊○○拿毒品來免費
      施用，一直到九十五年四月二十七日戊○○被抓時。」等
      語（本院卷卷二第二三八至二四一頁）。且證人丙○○於
      前揭審理中亦結證：如果是我跟戊○○合資買毒品，就是
      我出一半價錢，他出一半價錢，戊○○買回來之後，我就
      向戊○○拿回我應得的那一半，不會把我的部分寄放在戊○○那裡等語（本院卷卷二第二四０至二四一頁），顯見
      證人丙○○對於「無償轉讓、贈與」與「合資購買」兩者
      之認定甚為明確，並無混淆誤認之情事。
    (2)被告戊○○於九十五年四月二十八日偵訊中供稱：「（你
      有提供毒品給丙○○使用？）有，我拿海洛因給她，自去
      年十月開始免費提供給她，最後一次是昨天，都在她的家
      裡交給她。」（九十五年度偵字第七四五五號卷第三四之
      二頁），於九十五年六月二十日起訴移審之訊問程序中亦
      稱：「我只有轉讓給丙○○，時間約是在九十五年四月間
      ，詳細時間我忘記了，次數我也忘記了。」等語（本院卷
      卷一第三十頁），亦徵證人丙○○上揭證述之可信性。
    (3)證人丙○○與被告戊○○係男女朋友關係，且兩人育有一
      女，此為被告戊○○所自承，足見兩人親密關係甚深，顯
      見證人丙○○實無刻意誣陷被告戊○○之必要，其上揭證
      述內容確屬可信。
  (三)關於轉讓海洛因予證人乙○○之部分：
    (1)證人乙○○於九十五年四月二十八日偵訊中結證：因為我
      沒錢買海洛因，戊○○對我說，如果我幫他賣毒品給別人
      ，每賣出五包就會免費一包海洛因給我施用，他都是給我
      海洛因等語（九十五年度偵字第七四五五號卷第三四頁）
      ，於九十六年五月二日審理中亦結證：「我於四月二十五
      日前都是向戊○○買的，之後因為我沒錢，所以戊○○就
      叫我幫他送貨（海洛因），他願意給我海洛因吸食。」、
      「（你幫戊○○販毒這段期間，戊○○總共轉讓多少毒品
      給你施用？）一天約三包，我一包可以施打一次。」、「
      戊○○每次給我的都是打一次的毒品數量，我通常每天照
      三餐打，二十七日被抓到的那天，我已經施打後才被抓到
      ，扣案的兩包是戊○○給我的。」等語（本院卷卷三第一
      六二、一六五頁）。
    (2)證人乙○○所述證言之可信性極高，業經認定如前所述，
      而其所證內容復有前揭驗尿報告可資佐證，是此部分亦足
      堪認定（惟轉讓予乙○○之始點應係自九十五年四月二十
      四日起，前揭證述內容係其記憶誤認所致，業經認定如前
      所述）。
  (四)關於轉讓海洛因予證人甲○○之部分：
    (1)證人甲○○於九十五年五月十日偵訊中即結證：「（你施
      用的海洛因向何人購買？）綽號『允仔』的戊○○有時會
      賣我，但有時也會免費送我。」、「（何時、地向戊○○
      買海洛因及他送你海洛因？）戊○○……，送我三次海洛
      因，我都是用我家裡的電話0000000打戊○○的行
      動電話0000000000、0000000000聯
      絡，戊○○送我海洛因的時間，第一次我是在九十五年二
      、三月間，我去戊○○後壁鄉安溪寮福安村的家找他，他
      免費送我海洛因三次，……，他送我海洛因的時間大約在
      九十五年三月二十幾號。」等語（九十五年度偵字第七四
      五五號卷第一四一至一四五頁）。而其於九十六年三月十
      三日審理中結證之內容業經本院認定為不實，而以其於偵
      訊中證述之上揭內容始屬可採（詳如前揭乙、實體部分(九)
      所載）。
    (2)證人甲○○於偵訊中即證述曾自被告戊○○處無償受讓海
      洛因施用，且於審理中竟甘冒另行被訴偽證罪之風險對被
      告戊○○有諸多迴護之詞，顯見證人甲○○實無刻意誣陷
      被告戊○○之可能，足認其上揭偵訊中證述內容確屬可採
      。
  (五)關於轉讓海洛因予證人寅○○之部分：
    (1)證人寅○○於九十五年五月二十五日偵訊中結證：「我與
      戊○○是從小認識的朋友，他弟弟是我同學，丙○○是戊○○的女朋友。」、「（戊○○及丙○○有無賣過你海洛
      因？）沒有，只有戊○○免費送我海洛因過。戊○○送過
      我一次，九十五年四月間在新營市第三市場廁所旁，戊○○免費拿一小包海洛因給我施用。」等語（九十五年度偵
      字第七四五五號卷第二八九至二九一頁），明確陳述被告
      戊○○曾「免費贈送」海洛因予伊一次，且係由被告戊○○給伊施用。
    (2)詎證人寅○○於九十六年六月二十六日審理中竟翻異前辭
      ，結證改稱：「有一天我曾經在戊○○家裡桌上拿走一包
      海洛因吸食，當時我有跟在廁所內的戊○○講，戊○○當
      時在廁所內沒有回答我，我就在他房間拿了海洛因吸食。
      」、「（你的意思是說，你認為當時戊○○同意無償轉讓
      毒品給你？）我沒有這樣說，但是我們是好朋友，主觀上
      我是這樣認為。」、「（你主觀上這麼想，客觀上沒有得
      到他的同意，那麼你拿毒品就是偷竊了？）我有跟他說，
      但是他沒有回答我。」、「（你不也在偵訊中說戊○○免
      費提供毒品給你？）我有這樣說，但是我的意思是戊○○
      的家就在第三市場旁。」云云（本院卷卷三第二三六至二
      三七頁），核與其於偵訊中之上揭證述大相逕庭。
    (3)證人寅○○為五十七年次，乃年近四十歲之成年人，對於
      「免費贈送」之定義及解釋，當無誤認之理，亦無誤將「
      只向戊○○表示要拿走戊○○之海洛因供己施用，尚未得
      戊○○表示同意，即逕行拿取施用」陳述為「戊○○免費
      贈送海洛因予伊」之可能，準此，足認其於審理中所述顯
      係不實，而以其於偵訊中證述之內容始屬可採。
（丁）綜據上述各項事證以觀，足認被告戊○○確曾無償轉讓海
      洛因予女友丙○○、好友甲○○、寅○○施用，且自九十
      五年三月間起，因丙○○缺錢購買海洛因，被告戊○○遂
      慫恿丙○○，表示若丙○○代其出面與欲向伊購買海洛因
      之人進行海洛因交易，即可免費轉讓海洛因予丙○○施用
      ，兩人遂共同基於販賣海洛因之概括犯意，連續多次販賣
      海洛因予附表壹所示之七人及乙○○，而乙○○亦因沾染
      海洛因毒癮至深又缺錢再為購買，亦受被告戊○○之慫恿
      ，自九十五年四月二十四日起至同年月二十七日止，與被
      告戊○○、丙○○共同基於販賣海洛因之概括犯意，代被
      告戊○○出面與各有意購買海洛因之人進行海洛因交易，
      向被告戊○○換取免費之海洛因施用，且因被告丙○○、
      乙○○均已參與販賣海洛因之構成要件行為（交付海洛因
      並同時收取金錢代價），是足認被告三人確有共同販賣海
      洛因之犯行無誤。
三、論罪科刑：
  (一)查海洛因係屬毒品危害防制條例第二條第二項第一款所列之
    第一級毒品，故核被告戊○○所為，係犯毒品危害防制條例
    第四條第一項之販賣第一級毒品罪及同條例第八條第一項之
    轉讓第一級毒品罪；而被告丙○○及乙○○雖係受被告戊○○指使，然二人既均參與犯罪構成要件之實施（交付海洛因
    並同時收取金錢代價），渠等所為，均係犯毒品危害防制條
    例第四條第一項之販賣第一級毒品罪。被告三人於販賣或轉
    讓前持有第一級毒品之低度行為，應為販賣或轉讓之高度行
    為所吸收，不另論罪。
  (二)被告三人所犯販賣第一級毒品之犯行，及被告戊○○所犯轉
    讓第一級毒品之犯行，均時間緊接，方法相同，各觸犯構成
    要件相同之罪名，顯均係基於概括犯意反覆為之，惟被告三
    人行為後，刑法第五十六條連續犯之規定，業於九十四年二
    月二日修正公布刪除，並於九十五年七月一日施行，依修正
    後刑法而言，被告三人各次行為將各別獨立論罪，此較諸修
    正前適用刑法第五十六條連續犯之規定論以一罪並加重其刑
    ，顯以修正前刑法第五十六條之規定較有利於被告三人。是
    既無刑法第二條第一項後段之情形，自仍應依同條項前段之
    規定適用被告三人行為時之法律，而論以連續犯（最高法院
    九十五年第八次刑事庭會議決議內容參照）。故應依修正施
    行前刑法第五十六條連續犯之規定，就被告三人所犯之販賣
    第一級毒品罪各僅論以一罪，就被告戊○○所犯轉讓第一級
    毒品罪亦僅論以一罪，惟因販賣第一級毒品罪之法定刑為死
    刑、無期徒刑，依法均不得加重，爰僅就被告戊○○所犯轉
    讓第一級毒品罪予以加重其刑。
  (三)公訴人雖認被告戊○○所犯上開二罪之間係數罪併罰關係（
    此於起訴書中並未載明，經公訴人於審理中補充陳述，詳本
    院卷卷三第二六０頁）。惟被告戊○○於販賣海洛因之過程
    中，係持續以轉讓海洛因予被告丙○○及乙○○之方式，使
    被告丙○○及乙○○甘願與之共同販賣海洛因，兩者之間顯
    然具有方法、目的之牽連關係，而被告戊○○行為後，刑法
    第五十五條牽連犯之規定業於九十四年二月二日修正公布刪
    除，並於九十五年七月一日施行，若依修正前規定，前述二
    罪本應從較重之販賣第一級毒品罪處斷，若依修正後規定，
    前述二罪則應各別獨立論罪再定應執行之刑，經比較新舊法
    結果，顯以修正前之規定較有利於被告戊○○，是既無刑法
    第二條第一項後段之情形，自仍應依同條項前段，適用修正
    施行前刑法第五十五條牽連犯之規定，從較重之販賣第一級
    毒品罪處斷。
  (四)被告三人之間，互有販賣海洛因之犯意聯絡及行為分擔，而
    刑法第二十八條共同正犯之規定，業於九十四年二月二日修
    正公布，並於九十五年七月一日施行，由原條文「二人以上
    共同實施犯罪之行為者，皆為正犯」，修正為「二人以上共
    同實行犯罪之行為者，皆為正犯」，其修正理由旨在釐清應
    否承認「陰謀共同正犯」及「預備共同正犯」，而本案被告
    三人均屬實行犯罪行為之正犯，對被告三人而言，修正後之
    規定並未較為有利，自應均依刑法第二條第一項前段，適用
    修正施行前刑法第二十八條之規定，論以共同正犯。
  (五)(1)被告戊○○前因違反毒品危害防制條例案件，經本院以八
    十九年度易字第二四二二號判決處有期徒刑五月，經提起上
    訴後復撤回上訴確定，於九十年四月十日易科罰金執行完畢
    ；另因贓物案件，經本院以九十三年度簡字第二四五三號判
    決處有期徒刑三月，經提起上訴後復撤回上訴確定，於九十
    四年九月二十八日執行完畢（翌日出監）。(2)被告丙○○前
    因竊盜案件，經本院以九十三年度簡字第一四三四號判決處
    有期徒刑四月確定，於九十四年一月二十三日執行完畢（翌
    日出監）。(3)被告乙○○前因竊盜案件，經本院以九十二年
    度簡字第五七四號判決處有期徒刑三月確定，於九十三年九
    月八日執行完畢（翌日出監）；另因竊盜案件，經本院以九
    十三年度易字第五二七號判決處有期徒刑七月確定，於九十
    四年八月十二日執行完畢（翌日出監）。上述各節，有被告
    三人之臺灣高等法院被告前案紀錄表各一份在卷可參，而刑
    法第四十七條規定業於九十四年二月二日修正公布，並於九
    十五年七月一日施行，被告三人均於受有期徒刑執行完畢後
    五年以內故意再犯本件有期徒刑以上之罪，不論依修正前之
    刑法第四十七條或依修正後之刑法第四十七條第一項規定，
    均構成累犯，是修正後之規定並未對被告三人較為有利，自
    仍應依修正施行前刑法第四十七條規定論以累犯，惟因販賣
    第一級毒品罪之法定刑為死刑、無期徒刑，依法均不得加重
    ，故不予加重其刑。
  (六)被告丙○○及乙○○均係因缺錢購買海洛因，致接受被告戊○○之提議，與被告戊○○共同販賣海洛因，進而獲取免費
    之海洛因以解自身毒癮，渠等於犯罪之際係因難耐毒癮發作
    時之身體痛苦及折磨，遂鋌而走險，受被告戊○○之指示代
    為出面進行海洛因交易，在客觀上尚足以引起一般同情，本
    院認即使宣告法定最低刑度（即無期徒刑）猶嫌過重，爰就
    被告丙○○及乙○○均依刑法第五十九條規定（該條乃法院
    就刑之裁量及酌減審認標準見解之明文化，非屬法律變更，
    毋庸比較新舊法），予以減輕其刑。而被告戊○○僅為滿足
    一己之販賣營利私心，竟利用同案被告丙○○、乙○○沾染
    毒癮後無法抗拒免費獲得海洛因施用之弱點，致使被告丙○○、乙○○亦因此觸犯販賣海洛因之重罪，而創造二位犯罪
    行為人，其中之被告丙○○甚至係伊多年女友，本院認被告
    戊○○並無任何情堪憫恕之情形，即無從適用刑法第五十九
    條規定予以減輕其刑，附此敘明。
  (七)又被告丙○○之辯護人雖主張適用證人保護法第十四條及毒
    品危害防制條例第十七條規定予以減刑云云，被告乙○○之
    辯護人亦主張適用毒品危害防制條例第十七條規定予以減刑
    云云。惟：
    (1)按證人保護法第二條所列刑事案件之被告或犯罪嫌疑人，
      於偵查中供述與該案案情有重要關係之待證事項或其他共
      犯之犯罪事證，因而使檢察官得以追訴該案之其他共犯者
      ，以經檢察官事先同意者為限，就其因供述所涉之犯罪，
      減輕或免除其刑，證人保護法第十四條第一項定有明文。
      然而，本案檢察官於偵查、審判程序進行中均未曾同意准
      予適用證人保護法之前述規定，是被告丙○○自無從適用
      上開規定予以減輕或免除其刑，辯護人此部分所指應係誤
      解。
    (2)按犯毒品危害防制條例第四條第一項至第三項、第五條第
      一項至第三項、第六條第一項至第三項、第七條第一項至
      第三項、第八條第一項至第三項、第十條或第十一條第一
      項、第二項之罪，供出毒品來源，因而破獲者，得減輕其
      刑，毒品危害防制條例第十七條定有明文。該條之立法意
      旨係在鼓勵具體供出上游販毒者，俾資追查前手毒梟及上
      游毒品，以杜絕毒品之蔓延與氾濫，故所謂「供出毒品來
      源，因而破獲者」，係指被查獲後供出毒品來源，而另行
      逮獲販毒者或破獲毒品而言（最高法院九十四年度臺上字
      第三四九二號、第四一四九號判決意旨參照）。本案最初
      係由臺南縣警察局向臺灣臺南地方法院檢察署檢察官聲請
      核發通訊監察書，而自九十五年四月十一日起就被告戊○○持用之0000000000號行動電話及其他相關之
      電話號碼進行通訊監察，有前揭通訊監察書附卷足查（本
      院卷卷二第五三至五五頁參照），上開通訊監察書上載有
      「涉嫌觸犯之法條：毒品危害防制條例第四條第一項」、
      「監察對象：允阿等」等字眼，顯見檢、警係於九十五年
      四月十一日前夕即獲悉被告戊○○涉嫌販賣第一級毒品罪
      嫌之訊息，因而對其進行監聽等偵查作為，嗣於九十五年
      四月二十七日以後始循線查獲被告三人。是以，被告乙○○雖於九十五年四月二十七日為警查獲後，立即向警供出
      其海洛因之來源為被告戊○○，被告丙○○於九十五年五
      月十六日為警拘獲時，亦曾向警供出其海洛因之來源為被
      告戊○○（被告丙○○於九十五年四月二十七日接受警詢
      時，係供稱海洛因來源為姓名不詳綽號「黑瓶」之男子，
      未曾提及被告戊○○），惟渠等供述毒品來源前，員警業
      已於事前知悉並掌握被告戊○○之販賣海洛因之相關事證
      ，此由卷附監聽譯文之內容顯然可知，核與前揭毒品危害
      防制條例第十七條規定之要件不符，是被告丙○○及乙○○均無該條減刑規定之適用，渠等之辯護人就此部分所指
      亦有誤會。
  (八)爰審酌被告戊○○前有施用毒品、贓物罪等前科紀錄，被告
    丙○○前有過失傷害、偽造文書等前科紀錄，被告乙○○前
    有違反肅清煙毒條例、贓物、竊盜等前科紀錄，素行均不佳
    ，有前述前案紀錄表各一份可參，被告丙○○及乙○○於警
    詢、偵訊、本院準備程序及審理程序中均坦承犯行，態度良
    好，被告戊○○則自警詢、偵訊、本院準備程序及審理程序
    中，供詞諸多矛盾且反覆翻供，並將自己之責任盡數推由其
    他二位被告承擔，犯後毫無悔意，態度欠佳，暨渠等販賣海
    洛因之次數繁多，造成海洛因氾濫社會，戕害他人身心非輕
    等一切情狀，分別量處如主文所示之刑，並就被告戊○○部
    分依刑法第三十七條第一項規定宣告褫奪公權終身。
  (九)沒收部分：
    (1)扣案之第一級毒品海洛因二包內之海洛因（驗餘淨重０‧
      一八公克），既屬第一級毒品，不問屬於被告三人所有與
      否，均應依毒品危害防制條例第十八條第一項前段之規定
      宣告沒收銷燬之（鑑驗耗罄之毒品既已滅失，自毋庸宣告
      沒收銷燬），被告乙○○亦供稱扣案之二包海洛因係被告
      戊○○交付予伊供己施用或依指示進行販賣海洛因交易之
      用，顯見扣案前揭毒品之外包裝二個係用於包裹毒品，防
      其裸露、潮濕，以便於攜帶販賣，爰併依毒品危害防制條
      例第十九條第一項規定宣告沒收。
    (2)扣案之ＢＥＮＴＥＮ牌紅色行動電話一支（內含門號00
      00000000號ＳＩＭ卡一枚），被告戊○○始終自
      承係伊所有，而扣案之ＭＯＴＯＲＯＬＡ牌行動電話一支
      （內含0000000000號ＳＩＭ卡一枚），被告戊○○於九十五年四月二十七日警詢中、九十五年四月二十
      八日偵訊中及同日本院羈押前訊問程序中均自承係伊所有
      （警卷卷二第十三頁、九十五年度偵字第七四五五號卷第
      三四之二頁、九十五年度聲羈字第二二九號卷），於本院
      審理中則改口否認（本院卷卷三第二六七頁），然依其之
      前之供述內容及被告乙○○之證述，當足認定前揭二支行
      動電話均係被告戊○○所有供犯本案販賣第一級毒品罪所
      用之物，爰均依刑法第三十八條第一項第二款規定宣告沒
      收。被告丙○○及乙○○與被告戊○○既屬共同正犯關係
      ，自亦應併同於被告丙○○及乙○○處予以宣告沒收。
    (3)又被告戊○○及丙○○共同販賣海洛因之時間，均係自九
      十五年三月間起至同年四月二十七日止，而被告乙○○係
      自九十五年四月二十四日起開始加入，其與被告戊○○、
      丙○○共同販賣海洛因之時間，應係自九十五年四月二十
      四日起至同年月二十七日止，是以，被告戊○○及丙○○
      之販賣毒品所得，應各為一萬九千一百五十元，被告乙○○之販賣毒品所得，應為五千八百五十元（詳如附表貳所
      示），前揭所得均係因犯販賣第一級毒品罪所得之財物，
      自應均依毒品危害防制條例第十九條第一項規定宣告沒收
      ，如全部或一部不能沒收時，以其財產抵償之。
    (4)扣案之電子磅秤一個、被告乙○○之女友所有之ＳＡＭＳ
      ＵＮＧ牌行動電話一支（內含0000000000號Ｓ
      ＩＭ卡一枚），及自被告戊○○處扣得之注射針筒三支，
      均無從認定確與本案販賣第一級毒品罪或轉讓第一級毒品
      罪有關，本院均無從宣告沒收。
貳、不另為無罪諭知部分：
一、公訴意旨另以：被告戊○○、丙○○及乙○○三人共同基於
    販賣第一級毒品海洛因之概括犯意聯絡，尚以上揭分工方式
    ，於九十五年三至四月間，在臺南縣新營市○○路第三市場
    ，以每一小包海洛因一千元之代價，販賣海洛因予證人癸○○，前後達十次，且於九十五年三月中旬某日起至同年四月
    （起訴書漏載「四」字）二十七日止，在臺南縣新營市火車
    站，以每一小包海洛因一千元之代價，販賣海洛因予證人庚○○一次，因認被告三人就此部分亦共同涉有毒品危害防制
    條例第四條第一項之販賣第一級毒品罪嫌云云。
二、按犯罪事實應依證據認定之，無證據不得認定犯罪事實，不
    能證明被告犯罪者，應諭知無罪之判決，刑事訴訟法第一百
    五十四條第二項、第三百零一條第一項分別定有明文。次按
    認定不利於被告之事實，須依積極證據，苟積極證據不足為
    不利於被告事實之認定時，即應為有利於被告之認定，更不
    必有何有利之證據，縱令被告否認犯罪事實所持之辯解不能
    成立，仍非有積極證據足以證明其犯罪行為者，不能遽為有
    罪之認定（最高法院三十年上字第八一六號、第一八三一號
    判例意旨參照）。又認定犯罪事實所憑之證據，雖不以直接
    證據為限，間接證據亦包括在內；然無論直接或間接證據，
    其為訴訟上之證明，須於通常一般之人均不致有所懷疑，而
    得確信其為真實之程度者，始得據為有罪之認定，倘其證明
    尚未達到此一程度，而有合理之懷疑存在，致使無從形成有
    罪之確信，本諸罪疑惟輕之原則，即應為無罪之判決（最高
    法院七十六年臺上字第四九八六號判例意旨參照）。
三、公訴人認被告三人尚有上述共同販賣海洛因予證人癸○○十
    次及共同販賣海洛因予證人林峻栩一次之犯行，無非係以證
    人癸○○、梁俊栩於偵訊中經具結後之證言，及上揭其他書
    證、扣案物等，作為證據。
四、惟查：證人癸○○於偵訊中所證述之購得次數雖分別為「十
    一次」、「三次」，惟經佐以卷附其他事證認定結果：證人
    癸○○應係於九十五年四月二十日撥打被告戊○○持用之0
    000000000號欲購買海洛因，經被告丙○○代為接
    聽後，而在臺南縣新營市第三市場，以三百元之代價，向被
    告丙○○購得一小包海洛因，次數僅有一次（詳參上揭乙、
    實體部分之(十三)），而證人梁俊栩應係於九十五年四月二十四
    日起至同年月二十七日止此段期間內，先後二次撥打000
    0000000號聯繫後，均在臺南縣新營火車站，每次均
    以一千元之代價，向被告乙○○購得一小包海洛因，次數僅
    有二次（詳參上揭乙、實體部分(甲)之(十四)）。此二位證人於偵
    訊中所證述之其餘「十次」、「一次」，僅有該二位證人之
    證言，欠缺其他積極證據足資擔保其該部分證言之可信性（
    最高法院九十五年度臺上字第五七三七號、第六七０六號判
    決意旨參照），是此部分尚無從使本院得出毫無合理懷疑之
    有罪確信，惟公訴人認此部分與前述業經論罪科刑之部分有
    連續犯之裁判上一罪關係，爰不另為無罪之諭知。
、公訴人雖於本案繫屬後檢送證人連勇智、孫富田之警詢筆錄
    影本到院（本院卷卷一第一三六至一八七頁），惟此部分業
    經蒞庭檢察官表示僅供合議庭參酌，並無擴張起訴事實之意
    （本院卷卷三第一一七頁），故此部分不予審酌。另證人丁○○、甲○○、壬○○、黃文佑、己○○、癸○○、寅○○
    ，是否均涉有刑法第一百六十八條之偽證罪嫌，因均未據起
    訴，此部分宜均由檢察官另為適法之處理，附此敘明。
據上論斷，應依刑事訴訟法第二百九十九條第一項前段，毒品危
害防制條例第四條第一項、第八條第一項、第十八條第一項前段
、第十九條第一項，刑法第十一條前段、第二條第一項前段、修
正施行前刑法第二十八條、第五十六條、第五十五條、第四十七
條、第五十九條、第三十七條第一項，判決如主文。
本案經檢察官子○○到庭執行職務。
中　　華　　民　　國　　96　　年　　8 　　月　　13　　日
　　　　　　　　　刑事第五庭  審判長法　官　 沈揚仁
                                    法  官   鄭文祺
                                    法  官   張婷妮
以上正本證明與原本無異。
如不服本判決應於收受本判決後10日內向本院提出上訴書狀，並
應敘述具體理由。如未敘述上訴理由者，應於上訴期間屆滿後20
日內向本院補提理由書狀（均須按他造當事人之人數附繕本）「
切勿逕送上級法院」。
　　　　　　　　　　　　　　　　　  書記官   陳姿利
中　　華　　民　　國　　96　　年　　8 　　月　　14　　日
附錄本案論罪科刑法條
毒品危害防制條例第四條第一項
製造、運輸、販賣第一級毒品者，處死刑或無期徒刑；處無期徒
刑者，得併科新臺幣一千萬元以下罰金。
毒品危害防制條例第八條第一項
轉讓第一級毒品者，處一年以上七年以下有期徒刑，得併科新臺
幣一百萬元以下罰金。
【附表壹】：
┌──┬───┬──┬────────────────┬─────────┐
│編號│買受人│次數│      販賣海洛因之過程          │ 販賣海洛因之所得 │
│    │      │    │       （新臺幣：元）           │  （新臺幣：元）  │
├──┼───┼──┼────────────────┼─────────┤
│ 一 │丁○○│三次│(1)於九十五年四月初，在臺南縣新營│1.第一、二次：林培│
│    │      │    │  火車站前，巧遇戊○○，以一千元│  允與丙○○共同販│
│    │      │    │  之之代價，向戊○○購得一小包海│  賣海洛因，每次各│
│    │      │    │  洛因                          │  得一千元，共得二│
│    │      │    │(2)於九十五年四月間（四月二十三日│  千元            │
│    │      │    │  以前），撥打000000000│2.第三次：戊○○、│
│    │      │    │  ３號聯絡後，在臺南縣新營市某處│  丙○○、乙○○共│
│    │      │    │  ，以一千元之代價，向丙○○購得│  同販賣海洛因，得│
│    │      │    │  一小包海洛因                  │  款一千元        │
│    │      │    │(3)於九十五年四月二十四日至同年月│                  │
│    │      │    │  二十七日間之某日，撥打０９１５│                  │
│    │      │    │  ９２３８９３號聯絡後，在臺南縣│                  │
│    │      │    │  東山鄉聖賢村頂窩廟前廣場，以一│                  │
│    │      │    │  千元之代價，向乙○○購得一小包│                  │
│    │      │    │  海洛因                        │                  │
├──┼───┼──┼────────────────┼─────────┤
│ 二 │甲○○│三次│(1)於九十五年四月二十四日起至同年│1.第一、二次：林培│
│    │（綽號│    │  月二十七日止間，先後撥打０９１│  允與丙○○共同販│
│    │碗櫃、│    │  0000000號聯絡後，均在臺│  賣海洛因，一次八│
│    │碗粿）│    │  南縣新營市第三市場附近農會處，│  百五十元、一次一│
│    │      │    │  分別以八百五十元、一千元之代價│  千元，共得一千八│
│    │      │    │  ，向丙○○購得各一小包海洛因（│  百五十元        │
│    │      │    │  前後二次共購得二小包海洛因）  │2.第三次：戊○○、│
│    │      │    │(2)於九十五年四月二十四日至同年月│  丙○○、乙○○共│
│    │      │    │  二十七日間之某日，撥打０９１５│  同販賣海洛因，得│
│    │      │    │  ９２３８９３號聯絡後，在臺南縣│  款一千元        │
│    │      │    │  新營市第三市場附近農會處，以一│                  │
│    │      │    │  千元之代價，向乙○○購得一小包│                  │
│    │      │    │  海洛因                        │                  │
├──┼───┼──┼────────────────┼─────────┤
│ 三 │壬○○│二次│(1)九十五年三月初，直接至戊○○位│戊○○、丙○○共同│
│    │      │    │  於臺南縣新營市第三市場附近之住│販賣海洛因，每次各│
│    │      │    │  處，以一千元之代價，向戊○○購│得一千元，二次共得│
│    │      │    │  得一小包海洛因                │二千元            │
│    │      │    │(2)九十五年四月間（四月二十三日以│                  │
│    │      │    │  前），直接至戊○○位於臺南縣新│                  │
│    │      │    │  營市第三市場附近之住處，以一千│                  │
│    │      │    │  元之代價，向戊○○購得一小包海│                  │
│    │      │    │  洛因                          │                  │
├──┼───┼──┼────────────────┼─────────┤
│ 四 │辛○○│五次│(1)於九十五年四月間（四月二十三日│1.第一、二、三次：│
│    │      │    │  以前），撥打000000000│  戊○○與丙○○共│
│    │      │    │  ３號聯絡戊○○後，在臺南縣新營│  同販賣海洛因，每│
│    │      │    │  市第三市場廁所旁、鹽水鎮○○路│  次各得一千元，三│
│    │      │    │  「龍鳳超商」外及（鹽水鎮）明達│  次共得三千元    │
│    │      │    │  中學後方，每次均以一千元之代價│2.第四、五次：林培│
│    │      │    │  ，向戊○○購得一小包海洛因，前│  允與丙○○共同販│
│    │      │    │  後共三次                      │  賣海洛因，每次各│
│    │      │    │(2)於九十五年四月間（四月二十三日│  得一千元，二次共│
│    │      │    │  以前），撥打000000000│  得二千元        │
│    │      │    │  ３號聯絡後，在臺南縣新營市第三│                  │
│    │      │    │  市場廁所旁，各以一千元之代價，│                  │
│    │      │    │  向丙○○購得各一小包海洛因，前│                  │
│    │      │    │  後共二次                      │                  │
├──┼───┼──┼────────────────┼─────────┤
│ 五 │己○○│二次│於九十五年四月間（四月二十三日以│戊○○與丙○○共同│
│    │（綽號│    │前），以公共電話撥打０９１５９２│販賣海洛因，每次各│
│    │寶貝）│    │３８９３號與戊○○聯絡後，均在臺│得一千元，二次共得│
│    │      │    │南縣鹽水鎮○○○○○路旁，各以一│二千元            │
│    │      │    │千元之代價，向戊○○購得各一小包│                  │
│    │      │    │海洛因，前後共二次              │                  │
├──┼───┼──┼────────────────┼─────────┤
│ 六 │癸○○│一次│於九十五年四月二十日，撥打０９１│戊○○與丙○○共同│
│    │      │    │0000000號聯絡後，在臺南縣│販賣海洛因，得款三│
│    │      │    │新營市第三市場，以三百元之代價，│百元              │
│    │      │    │向丙○○購得海洛因一小包        │                  │
├──┼───┼──┼────────────────┼─────────┤
│ 七 │庚○○│二次│九十五年四月二十四日至同年月二十│戊○○、丙○○、吳│
│    │      │    │七日，撥打0000000000號│俊樺共同販賣海洛因│
│    │      │    │聯絡後，在臺南縣新營火車站，各以│，每次各得一千元，│
│    │      │    │一千元之代價，向乙○○各購得一小│二次共得二千元    │
│    │      │    │包海洛因，前後共二次            │                  │
└──┴───┴──┴────────────────┴─────────┘
【附表貳：販賣海洛因所得計算表】
┌───┬────────────────────────────────┐
│      │              販賣海洛因之所得（新臺幣：元）                    │
├───┼────────────────────────────────┤
│戊○○│均自九十五年三月間起至同年四月二十七日止共同販賣海洛因予附表壹所│
├───┤示之七位買受人，另尚於九十五年三、四月間共同販賣海洛因予乙○○，│
│丙○○│故所得為：                                                      │
│      │2000+1000+1850+1000+2000+3000+2000+2000+300+2000+2000 =19,150   │
├───┼────────────────────────────────┤
│乙○○│自九十五年四月二十四日起至同年月二十七日止與戊○○、丙○○共同販│
│      │賣海洛因予丁○○、甲○○、庚○○，故所得為：                    │
│      │1000+1850+1000+2000 = 5,850                                     │
└───┴────────────────────────────────┘
【附表：戊○○與乙○○間自95年4月24日至同年月27日之監
聽譯文】
┌──┬────┬─────┬─────┬─────────┬────┐
│編號│通話時間│  發  話  │  受  話  │　 監聽譯文內容   │備    註│
│    │年/月/日│          │          │                  │        │
│    │時/分/秒│          │          │                  │        │
├──┼────┼─────┼─────┼─────────┼────┤
│ 一 │95.04.24│0000000000│0000000000│Ｂ：你現在哪裡（允│警卷卷一│
│    │10:22:43│          │          │    阿）          │第215 頁│
│    │   ∫   │          │          │Ａ：我在車頭這裡  │        │
│    │10:23:28│          │          │Ｂ：你等一下過來手│        │
│    │        │          │          │    機換一下，一次│        │
│    │        │          │          │    可以二支交互使│        │
│    │        │          │          │    用            │        │
│    │        │          │          │Ａ：我過去再講    │        │
│    │        │          │          │Ｂ：好阿          │        │
├──┼────┼─────┼─────┼─────────┼────┤
│ 二 │95.04.24│0000000000│0000000000│Ｂ：還沒完        │警卷卷一│
│    │10:53:48│          │          │Ａ：你那個235 的號│第215 頁│
│    │   ∫   │          │          │    碼我電話打不進│        │
│    │10:54:47│          │          │    去，我過去    │        │
│    │        │          │          │Ｂ：好阿          │        │
├──┼────┼─────┼─────┼─────────┼────┤
│ 三 │95.04.24│0000000000│0000000000│Ｂ：一個叫天生的叫│警卷卷一│
│    │11:13:20│          │          │    你打給他      │第216 頁│
│    │   ∫   │          │          │Ａ：好            │        │
│    │11:13:34│          │          │                  │        │
├──┼────┼─────┼─────┼─────────┼────┤
│ 四 │95.04.24│0000000000│0000000000│Ａ：他的電話幾號  │警卷卷一│
│    │11:15:09│          │          │Ｂ：我忘記了      │第216 頁│
│    │   ∫   │          │          │                  │        │
│    │11:15:26│          │          │                  │        │
├──┼────┼─────┼─────┼─────────┼────┤
│ 五 │95.04.24│0000000000│0000000000│Ｂ：如果人家要一半│警卷卷一│
│    │11:18:39│          │          │    的，我可以自己│第216 頁│
│    │   ∫   │          │          │    分嗎          │        │
│    │11:19:04│          │          │Ａ：可以          │        │
│    │        │          │          │Ｂ：好            │        │
├──┼────┼─────┼─────┼─────────┼────┤
│ 六 │95.04.24│0000000000│0000000000│Ｂ：你都沒接電話嗎│警卷卷一│
│    │12:37:38│          │          │Ａ：有阿，我現在趕│第70頁  │
│    │   ∫   │          │          │    著拿給人家    │        │
│    │12:38:01│          │          │Ｂ：好            │        │
├──┼────┼─────┼─────┼─────────┼────┤
│ 七 │95.04.24│0000000000│0000000000│Ａ：允阿          │警卷卷一│
│    │12:46:57│          │          │Ｂ：ㄟ　          │第70頁  │
│    │   ∫   │          │          │Ａ：一個叫明德的拿│        │
│    │12:47:38│          │          │    電話卡說要換一│        │
│    │        │          │          │    張（應指換毒）│        │
│    │        │          │          │Ｂ：不要電話太多了│        │
│    │        │          │          │Ａ：不要喔        │        │
│    │        │          │          │Ｂ：你跟他說之前有│        │
│    │        │          │          │    一條錢他不是說│        │
│    │        │          │          │    要替我收回來  │        │
│    │        │          │          │Ａ：喔            │        │
├──┼────┼─────┼─────┼─────────┼────┤
│ 八 │95.04.24│0000000000│0000000000│Ａ：你那裡還剩多少│警卷卷一│
│    │13:02:36│          │          │Ｂ：剩二個        │第70頁  │
│    │   ∫   │          │          │Ａ：等一下補貨，和│        │
│    │13:03:03│          │          │    一和（指對帳之│        │
│    │        │          │          │    意）          │        │
│    │        │          │          │Ｂ：好            │        │
├──┼────┼─────┼─────┼─────────┼────┤
│ 九 │95.04.24│0000000000│0000000000│Ｂ：還剩一個      │警卷卷一│
│    │13:26:53│          │          │Ａ：後面那一個有沒│第218 頁│
│    │   ∫   │          │          │    有拿給你      │        │
│    │13:26:53│          │          │Ｂ：他拿八百給我  │        │
│    │        │          │          │Ａ：碗櫃有沒有打電│        │
│    │        │          │          │    話給你        │        │
│    │        │          │          │Ｂ：他拿八百元，他│        │
│    │        │          │          │    說二點半要打電│        │
│    │        │          │          │    話給你        │        │
│    │        │          │          │Ａ：好            │        │
├──┼────┼─────┼─────┼─────────┼────┤
│ 十 │95.04.24│0000000000│0000000000│Ａ：我沒有了      │警卷卷一│
│    │14:09:18│          │          │Ｂ：回來          │第218 頁│
│    │   ∫   │          │          │Ａ：我回去        │        │
│    │14:09:31│          │          │Ｂ：嗯            │        │
├──┼────┼─────┼─────┼─────────┼────┤
│十一│95.04.24│0000000000│0000000000│Ａ：你跟人說本錢五│警卷卷一│
│    │14:34:18│          │          │    百而已        │第71頁  │
│    │   ∫   │          │          │Ｂ：我跟阿嫂說那有│        │
│    │14:35:14│          │          │    影響          │        │
│    │        │          │          │Ａ：知道就好      │        │
│    │        │          │          │Ｂ：好            │        │
├──┼────┼─────┼─────┼─────────┼────┤
│十二│95.04.24│0000000000│0000000000│Ａ：碗櫃有打給你嗎│警卷卷一│
│    │16:02:35│          │          │Ｂ：沒有他不是說二│第71頁  │
│    │   ∫   │          │          │    點半打給你    │        │
│    │16:02:58│          │          │Ａ：沒有          │        │
│    │        │          │          │Ｂ：有打的話我再叫│        │
│    │        │          │          │    他打給你      │        │
├──┼────┼─────┼─────┼─────────┼────┤
│十三│95.04.24│0000000000│0000000000│Ｂ：六甲阿猴      │警卷卷一│
│    │16:35:31│          │          │Ａ：他有打給我    │第55頁  │
│    │   ∫   │          │          │Ｂ：我只剩二個而已│        │
│    │16:36:01│          │          │    ，我等一下過去│        │
│    │        │          │          │    拿            │        │
│    │        │          │          │Ａ：好            │        │
├──┼────┼─────┼─────┼─────────┼────┤
│十四│95.04.24│0000000000│0000000000│Ｂ：我在樓下      │警卷卷一│
│    │16:52:26│          │          │Ａ：好            │第55頁  │
│    │   ∫   │          │          │                  │        │
│    │16:52:26│          │          │                  │        │
├──┼────┼─────┼─────┼─────────┼────┤
│十五│95.04.24│0000000000│0000000000│Ａ：你拿那兩個比較│警卷卷一│
│    │16:54:58│          │          │    小的給他      │第55頁  │
│    │   ∫   │          │          │Ｂ：比較小的，好  │        │
│    │16:55:30│          │          │                  │        │
├──┼────┼─────┼─────┼─────────┼────┤
│十六│95.04.24│0000000000│0000000000│Ｂ：我在樓下      │警卷卷一│
│    │18:56:38│          │          │Ａ：好            │第55頁  │
│    │   ∫   │          │          │                  │        │
│    │18:56:51│          │          │                  │        │
├──┼────┼─────┼─────┼─────────┼────┤
│十七│95.04.25│0000000000│0000000000│Ｂ：我馬上到      │警卷卷一│
│    │09:37:17│          │          │Ａ：喔            │第222 頁│
│    │   ∫   │          │          │                  │        │
│    │09:37:43│          │          │                  │        │
├──┼────┼─────┼─────┼─────────┼────┤
│十八│95.04.25│0000000000│0000000000│Ｂ：你在哪裡      │警卷卷一│
│    │15:33:02│          │          │Ａ：我在鹽水      │第224 頁│
│    │   ∫   │          │          │Ｂ：何時回來      │        │
│    │15:33:20│          │          │Ａ：你過來        │        │
├──┼────┼─────┼─────┼─────────┼────┤
│十九│95.04.25│0000000000│0000000000│Ａ：你在哪裡      │警卷卷一│
│    │15:41:38│          │          │Ｂ：要過去你那裡  │第224 頁│
│    │   ∫   │          │          │Ａ：不用，這裡也沒│        │
│    │15:42:14│          │          │    東西可用      │        │
│    │        │          │          │Ｂ：聽不懂        │        │
│    │        │          │          │Ａ：要過去新營那邊│        │
│    │        │          │          │    用            │        │
│    │        │          │          │Ｂ：我過阿嫂那裡  │        │
│    │        │          │          │Ａ：你那裡都沒有了│        │
│    │        │          │          │Ｂ：（斷訊）      │        │
├──┼────┼─────┼─────┼─────────┼────┤
│二十│95.04.25│0000000000│0000000000│Ｂ：我到了        │警卷卷一│
│    │18:03:20│          │          │Ａ：我下去帶你上來│第224 頁│
│    │   ∫   │          │          │Ｂ：好            │        │
│    │18:03:44│          │          │（允阿之女友接聽，│        │
│    │        │          │          │在新營市○○路第三│        │
│    │        │          │          │市場）            │        │
├──┼────┼─────┼─────┼─────────┼────┤
│二一│95.04.25│0000000000│0000000000│Ｂ：你現在下來一下│警卷卷一│
│    │19:50:28│          │          │Ａ：好            │第224 頁│
│    │   ∫   │          │          │                  │        │
│    │19:50:42│          │          │                  │        │
├──┼────┼─────┼─────┼─────────┼────┤
│二二│95.04.25│0000000000│0000000000│Ｂ：昌阿不是約你  │警卷卷一│
│    │19:49:09│          │          │Ａ：你給他就好    │第225 頁│
│    │   ∫   │          │          │                  │        │
│    │19:49:44│          │          │                  │        │
├──┼────┼─────┼─────┼─────────┼────┤
│二三│95.04.25│0000000000│0000000000│Ａ：你叫我那個帶你│警卷卷一│
│    │19:56:14│          │          │    進來          │第225 頁│
│    │   ∫   │          │          │Ｂ：我出來了      │        │
│    │19:56:41│          │          │Ａ：等一下我有事情│        │
│    │        │          │          │    告訴你        │        │
│    │        │          │          │Ｂ：好            │        │
├──┼────┼─────┼─────┼─────────┼────┤
│二四│95.04.26│0000000000│0000000000│Ａ：你在哪裡      │警卷卷一│
│    │13:26:42│          │          │Ｂ：我在新營公園  │第228 頁│
│    │   ∫   │          │          │Ａ：你來鹽水      │        │
│    │13:27:30│          │          │Ｂ：我過去        │        │
├──┼────┼─────┼─────┼─────────┼────┤
│二五│95.04.26│0000000000│0000000000│Ａ：那個志仔有打給│警卷卷一│
│    │13:27:41│          │          │    你嗎          │第228 頁│
│    │   ∫   │          │          │Ｂ：有，我忘記叫他│        │
│    │13:30:08│          │          │    打給你了      │        │
│    │        │          │          │Ａ：他找你有事嗎  │        │
│    │        │          │          │Ｂ：他跟我拿三個  │        │
│    │        │          │          │Ａ：幾點          │        │
│    │        │          │          │Ｂ：中午，怎樣    │        │
│    │        │          │          │Ａ：我有事情，昨天│        │
│    │        │          │          │    一個拿四、一有│        │
│    │        │          │          │    打給你嗎？叫那│        │
│    │        │          │          │    個小孩志打給我│        │
│    │        │          │          │Ｂ：我過去再說    │        │
├──┼────┼─────┼─────┼─────────┼────┤
│二六│95.04.26│0000000000│0000000000│Ｂ：我要去你那裡，│警卷卷一│
│    │14:42:27│          │          │    明達那裡      │第229 頁│
│    │   ∫   │          │          │Ａ：對            │        │
│    │14:42:41│          │          │                  │        │
├──┼────┼─────┼─────┼─────────┼────┤
│二七│95.04.27│0000000000│0000000000│Ｂ：你在哪裡      │警卷卷一│
│    │08:11:06│          │          │Ａ：市場          │第232 頁│
│    │   ∫   │          │          │                  │        │
│    │18:11:21│          │          │                  │        │
├──┼────┼─────┼─────┼─────────┼────┤
│二八│95.04.27│0000000000│0000000000│Ｂ：我在阿嫂這裡  │警卷卷一│
│    │09:03:45│          │          │Ａ：好            │第232 頁│
│    │   ∫   │          │          │                  │        │
│    │09:03:56│          │          │                  │        │
├──┼────┼─────┼─────┼─────────┼────┤
│二九│95.04.27│0000000000│0000000000│Ａ：你在哪裡      │警卷卷一│
│    │09:13:46│          │          │Ｂ：我到了        │第232 頁│
│    │   ∫   │          │          │                  │        │
│    │09:14:16│          │          │                  │        │
├──┼────┼─────┼─────┼─────────┼────┤
│三十│95.04.27│0000000000│0000000000│Ｂ：有的不夠５mm，│警卷卷一│
│    │10:05:46│          │          │    你是怎麼裝的  │第72頁  │
│    │   ∫   │          │          │Ａ：你過來再說    │        │
│    │10:06:28│          │          │                  │        │
├──┼────┼─────┼─────┼─────────┼────┤
│三一│95.04.27│0000000000│0000000000│Ｂ：你要下來了嗎？│警卷卷一│
│    │10:50:02│          │          │Ａ：對            │第72頁  │
│    │   ∫   │          │          │                  │        │
│    │10:50:13│          │          │                  │        │
├──┼────┼─────┼─────┼─────────┼────┤
│三二│95.04.27│0000000000│0000000000│Ｂ：我上來了      │警卷卷一│
│    │10:20:55│          │          │Ａ：你等一下我馬上│第72頁  │
│    │   ∫   │          │          │    到            │        │
│    │10:21:12│          │          │                  │        │
├──┼────┼─────┼─────┼─────────┼────┤
│三三│95.04.27│0000000000│0000000000│Ｂ：有一個問說要不│警卷卷一│
│    │13:05:20│          │          │    要尺（磅秤）  │第235 頁│
│    │   ∫   │          │          │Ａ：看好不好      │        │
│    │13:17:00│          │          │Ｂ：我先拿一個給他│        │
│    │        │          │          │Ａ：你拿一個一元秤│        │
│    │        │          │          │    看看，看怎樣告│        │
│    │        │          │          │    訴我，一元重量│        │
│    │        │          │          │    三點七五      │        │
│    │        │          │          │Ｂ：好            │        │
├──┼────┼─────┼─────┼─────────┼────┤
│三四│95.04.27│0000000000│0000000000│Ｂ：磅秤可以用三點│警卷卷一│
│    │13:37:05│          │          │    七五，下次要拿│第235 頁│
│    │   ∫   │          │          │    回來          │        │
│    │13:37:36│          │          │Ａ：不行          │        │
├──┼────┼─────┼─────┼─────────┼────┤
│三五│95.04.27│0000000000│0000000000│Ａ：你有打電話給我│警卷卷一│
│    │19:09:10│          │          │Ｂ：你在哪裡      │第236 頁│
│    │        │          │          │Ａ：我在市場      │        │
│    │19:10:05│          │          │Ｂ：我等一下去    │        │
│    │        │          │          │Ａ：你來廁所樓上  │        │
├──┼────┼─────┼─────┼─────────┼────┤
│三六│95.04.27│0000000000│0000000000│Ａ：你先走去旁邊  │警卷卷一│
│    │19:33:46│          │          │Ｂ：好            │第236 頁│
│    │   ∫   │          │          │                  │        │
│    │19:34:09│          │          │                  │        │
├──┼────┼─────┼─────┼─────────┼────┤
│三七│95.04.27│0000000000│0000000000│Ａ：你來中華路錢櫃│警卷卷一│
│    │19:49:07│          │          │Ｂ：好            │第236 頁│
│    │   ∫   │          │          │                  │        │
│    │19:49:33│          │          │                  │        │
└──┴────┴─────┴─────┴─────────┴────┘
【附表肆：戊○○與丁○○間自95年4月22日至同年月23日止之
監聽譯文】
┌──┬────┬─────┬─────┬─────────┬────┐
│編號│通話時間│發話（Ｂ）│受話（Ａ）│　 監聽譯文內容   │備    註│
│    │年/月/日│          │          │                  │        │
│    │時/分/秒│          │          │                  │        │
├──┼────┼─────┼─────┼─────────┼────┤
│ 一 │95.04.22│0000000000│0000000000│Ｂ：要處理要去哪裡│警卷卷一│
│    │20:00:15│          │          │Ａ：安溪寮　　    │第105 頁│
│    │   ∫   │          │          │                  │        │
│    │20:00:40│          │          │                  │        │
├──┼────┼─────┼─────┼─────────┼────┤
│ 二 │95.04.22│0000000000│0000000000│Ｂ：我要到了      │警卷卷一│
│    │20:19:05│          │          │Ａ：好            │第105 頁│
│    │   ∫   │          │          │                  │        │
│    │20:19:24│          │          │                  │        │
├──┼────┼─────┼─────┼─────────┼────┤
│ 三 │95.04.23│0000000000│0000000000│Ｂ：我是阿志要哪裡│警卷卷一│
│    │01:31:59│          │          │Ａ：你在哪裡　　  │第106 頁│
│    │   ∫   │          │          │Ｂ：大同旅社605   │        │
│    │01:32:24│          │          │Ａ：我去找你      │        │
├──┼────┼─────┼─────┼─────────┼────┤
│ 四 │95.04.23│0000000000│0000000000│Ｂ：阿嫂，你有沒有│警卷卷一│
│    │01:32:38│          │          │    NOKIA 的充電器│第106 頁│
│    │   ∫   │          │          │Ａ：我過去拿去    │        │
│    │01:33:11│          │          │                  │        │
├──┼────┼─────┼─────┼─────────┼────┤
│ 五 │95.04.23│0000000000│0000000000│Ａ：你在哪裡      │警卷卷一│
│    │01:45:03│          │          │Ｂ：我在大同605   │第106 頁│
│    │   ∫   │          │          │                  │        │
│    │01:45:36│          │          │                  │        │
├──┼────┼─────┼─────┼─────────┼────┤
│ 六 │95.04.23│0000000000│0000000000│Ｂ：我是阿志要去哪│警卷卷一│
│    │10:53:15│          │          │    裡找你        │第212 頁│
│    │   ∫   │          │          │Ａ：等我回來      │        │
│    │10:54:03│          │          │Ｂ：大概幾點打給你│        │
│    │        │          │          │Ａ：下午一點半    │        │
├──┼────┼─────┼─────┼─────────┼────┤
│ 七 │95.04.23│0000000000│0000000000│Ａ：我還沒回去    │警卷卷一│
│    │11:58:38│          │          │Ｂ：下午兩點再打  │第212 頁│
│    │   ∫   │          │          │                  │        │
│    │11:59:17│          │          │                  │        │
└──┴────┴─────┴─────┴─────────┴────┘
【附表伍：戊○○所持用門號0000000000號95年4月
22日至同年月23日之監聽譯文】
┌──┬────┬─────┬─────┬─────────┬────┐
│編號│通話時間│發話（Ｂ）│受話（Ａ）│　 監聽譯文內容   │備    註│
│    │年/月/日│          │          │                  │        │
│    │時/分/秒│          │          │                  │        │
├──┼────┼─────┼─────┼─────────┼────┤
│ 一 │95.04.22│00丑0000000│0000000000│Ｂ：允仔，我是碗櫃│警卷卷一│
│    │13:22:18│          │          │    ，我要拿一塊  │第105 頁│
│    │   ∫   │          │          │Ａ：你安溪寮      │        │
│    │13:23:04│          │          │                  │        │
├──┼────┼─────┼─────┼─────────┼────┤
│ 二 │95.04.23│00丑0000000│0000000000│Ｂ：允仔，你先拿一│警卷卷一│
│    │09:43:24│          │          │　　塊給我，錢明天│第211 頁│
│    │   ∫   │          │          │    一起給你      │        │
│    │09:44:06│          │          │Ａ：我沒有        │        │
├──┼────┼─────┼─────┼─────────┼────┤
│ 三 │95.04.23│00丑0000000│0000000000│Ｂ：你幾點會回來？│警卷卷一│
│    │11:22:21│          │          │    我要拿        │第212 頁│
│    │   ∫   │          │          │Ａ：等我回來　　  │        │
│    │11:22:47│          │          │                  │        │
├──┼────┼─────┼─────┼─────────┼────┤
│ 四 │95.04.23│00丑0000000│0000000000│Ｂ：我是碗櫃，現在│警卷卷一│
│    │13:52:07│          │          │    有（毒品）嗎？│第213頁 │
│    │   ∫   │          │          │Ａ：再一個小時    │        │
│    │13:53:05│          │          │                  │        │
├──┼────┼─────┼─────┼─────────┼────┤
│ 五 │95.04.25│0000000000│00丑0000000│允仔催討金錢（研判│警卷卷一│
│    │10:16:09│          │          │應是購毒錢）      │第95頁  │
│    │   ∫   │          │          │                  │        │
│    │10:17:26│          │          │                  │        │
├──┼────┼─────┼─────┼─────────┼────┤
│ 六 │95.04.25│00丑0000000│0000000000│Ｂ：允阿          │警卷卷一│
│    │11:38:08│          │          │Ａ：他不在，去高雄│第95頁  │
│    │   ∫   │          │          │Ｂ：去高雄，下去拿│        │
│    │11:39:07│          │          │    東西了，今天有│        │
│    │        │          │          │    嗎            │        │
│    │        │          │          │Ａ：喔            │        │
│    │        │          │          │Ｂ：我過去打給你  │        │
│    │        │          │          │Ａ：好            │        │
├──┼────┼─────┼─────┼─────────┼────┤
│ 七 │95.04.25│00丑0000000│0000000000│Ｂ：允阿，我碗櫃啦│警卷卷一│
│    │12:56:48│          │          │Ａ：嗯            │第95頁  │
│    │   ∫   │          │          │Ｂ：我這裡一千八，│        │
│    │12:57:28│          │          │    先跟你拿二塊  │        │
│    │        │          │          │Ａ：你打那支0910  │        │
│    │        │          │          │Ｂ：他人在那裡    │        │
│    │        │          │          │Ａ：那支在新營    │        │
│    │        │          │          │Ｂ：我人在高雄    │        │
├──┼────┼─────┼─────┼─────────┼────┤
│ 八 │95.04.26│00丑0000000│0000000000│Ｂ：我是碗櫃，要向│警卷卷一│
│　  │08:13:58│          │          │    錢莊借錢，你幫│第96頁  │
│    │   ∫   │          │          │    我簽名        │        │
│    │08:16:04│          │          │Ａ：你幫我去問別人│        │
│    │        │          │          │Ｂ：你可以一餐（毒│        │
│    │        │          │          │    品）給我嗎    │        │
│    │        │          │          │Ａ：好            │        │
├──┼────┼─────┼─────┼─────────┼────┤
│ 九 │95.04.27│00丑0000000│0000000000│Ｂ：我是碗櫃，我要│警卷卷一│
│    │10:41:05│          │          │    拿一塊        │第72頁  │
│    │   ∫   │          │          │Ａ：新營          │        │
│    │10:41:32│          │          │                  │        │
└──┴────┴─────┴─────┴─────────┴────┘
【附表陸：戊○○所持用門號0000000000號95年4月
18日至同年月23日之監聽譯文】
┌──┬────┬─────┬─────┬─────────┬────┐
│編號│通話時間│  發  話  │  受  話  │　 監聽譯文內容   │備    註│
│    │年/月/日│          │          │                  │        │
│    │時/分/秒│          │          │                  │        │
├──┼────┼─────┼─────┼─────────┼────┤
│ 一 │95.04.18│0000000000│0000000000│Ａ：允哥，有辦法拿│警卷卷一│
│    │17:24:32│          │          │    一張          │第187 頁│
│    │   ∫   │          │          │Ｂ：好            │        │
│    │17:24:56│          │          │Ａ：鹽水，我到拿一│        │
│    │        │          │          │    張給你        │        │
│    │        │          │          │Ｂ：好啦          │        │
├──┼────┼─────┼─────┼─────────┼────┤
│ 二 │95.04.19│0000000000│0000000000│Ａ：我等一下再打  │警卷卷一│
│    │12:54:02│          │          │Ｂ：好啦          │第190 頁│
│    │   ∫   │          │          │　　              │        │
│    │12:54:54│          │          │                  │        │
├──┼────┼─────┼─────┼─────────┼────┤
│ 三 │95.04.19│0000000000│0000000000│Ａ：嫂子，我中午那│警卷卷一│
│    │20:15:03│          │          │    個銘佑，拿一張│第193 頁│
│    │   ∫   │          │          │    軟的（指海洛因│        │
│    │20:15:49│          │          │    ）            │        │
│    │        │          │          │Ｂ：好啦，你方便過│        │
│    │        │          │          │    來四維路這邊  │        │
│    │        │          │          │Ａ：翡翠金世界這邊│        │
│    │        │          │          │Ｂ：對            │        │
│    │        │          │          │Ａ：你那邊有硬的嗎│        │
│    │        │          │          │    （指安非他命）│        │
│    │        │          │          │Ｂ：你要多少      │        │
│    │        │          │          │Ａ：五百就好了，我│        │
│    │        │          │          │    到鹽水再打給你│        │
│    │        │          │          │    ，一張軟的，五│        │
│    │        │          │          │    百硬的        │        │
│    │        │          │          │Ｂ：好啦          │        │
├──┼────┼─────┼─────┼─────────┼────┤
│ 四 │95.04.21│0000000000│0000000000│Ｂ：允哥我要拿二張│警卷卷一│
│    │20:16:43│          │          │Ａ：你不是還欠我一│第207 頁│
│    │   ∫   │          │          │    張            │        │
│    │20:17:58│          │          │Ｂ：二個軟的一個硬│        │
│    │        │          │          │    的            │        │
│    │        │          │          │Ａ：你來長榮路與民│        │
│    │        │          │          │    生路路口      │        │
├──┼────┼─────┼─────┼─────────┼────┤
│ 五 │95.04.21│0000000000│0000000000│Ｂ：我到長榮路體育│警卷卷一│
│    │20:31:17│          │          │    場了          │第207 頁│
│    │   ∫   │          │          │Ａ：好            │        │
│    │20:31:36│          │          │                  │        │
├──┼────┼─────┼─────┼─────────┼────┤
│ 六 │95.04.21│0000000000│0000000000│Ａ：你在哪裡？    │警卷卷一│
│    │20:32:17│          │          │Ｂ：我在長榮路界物│第207 頁│
│    │   ∫   │          │          │    超商          │        │
│    │20:32:58│          │          │Ａ：我在長榮路與民│        │
│    │        │          │          │    生路口        │        │
├──┼────┼─────┼─────┼─────────┼────┤
│ 七 │95.04.21│0000000000│0000000000│Ａ：你在哪裡？    │警卷卷一│
│    │20:34:32│          │          │Ｂ：我在家樂福    │第207 頁│
│    │   ∫   │          │          │Ａ：我叫你在哪裡  │        │
│    │20:35:16│          │          │Ｂ：騎錯了        │        │
├──┼────┼─────┼─────┼─────────┼────┤
│ 八 │95.04.23│0000000000│0000000000│Ａ：你過來提款機這│警卷卷一│
│    │20:00:48│          │          │    邊            │第214 頁│
│    │   ∫   │          │          │Ｂ：好            │        │
│    │20:01:25│          │          │                  │        │
└──┴────┴─────┴─────┴─────────┴────┘
【附表柒：戊○○所持用門號0000000000號95年4 月
18日至同年月27日之監聽譯文】
┌──┬────┬─────┬─────┬─────────┬────┐
│編號│通話時間│  發  話  │  受  話  │　 監聽譯文內容   │備    註│
│    │年/月/日│          │          │                  │        │
│    │時/分/秒│          │          │                  │        │
├──┼────┼─────┼─────┼─────────┼────┤
│ 一 │95.04.18│0000000000│0000000000│允哥歹勢一直打擾你│警卷卷一│
│    │17:40:31│          │          │不知你有糖果嗎可否│第187 頁│
│    │        │          │          │跟你借一炮寶貝留  │        │
├──┼────┼─────┼─────┼─────────┼────┤
│ 二 │95.04.18│0000000000│0000000000│Ａ：允哥你在哪裡  │警卷卷一│
│    │20:48:24│          │          │Ｂ：作什麼　　    │第187 頁│
│    │   ∫   │          │          │Ａ：要處理，在哪裡│        │
│    │20:49:51│          │          │Ｂ：工業區○○○路│        │
│    │        │          │          │Ａ：昨天那裡喔    │        │
│    │        │          │          │Ｂ：四維路一一四號│        │
│    │        │          │          │    旁那裡        │        │
│    │        │          │          │Ａ：租屋那裡，我到│        │
│    │        │          │          │    才找找看      │        │
│    │        │          │          │（男女混合接聽）  │        │
├──┼────┼─────┼─────┼─────────┼────┤
│ 三 │95.04.18│0000000000│0000000000│Ａ：你在那裡      │警卷卷一│
│    │20:59:14│          │          │Ｂ：我在洗衣店這邊│第187 頁│
│    │   ∫   │          │          │　　，到了        │        │
│    │20:59:25│          │          │Ａ：好            │        │
├──┼────┼─────┼─────┼─────────┼────┤
│ 四 │95.04.19│0000000000│0000000000│Ａ：你要硬的嗎？  │警卷卷一│
│    │11:28:34│          │          │Ｂ：用我這裡有　  │第190 頁│
│    │   ∫   │          │          │Ａ：朋友叫我問一下│        │
│    │11:29:10│          │          │Ｂ：不用　　      │        │
├──┼────┼─────┼─────┼─────────┼────┤
│ 五 │95.04.19│0000000000│0000000000│Ａ：你到哪裡了    │警卷卷一│
│    │18:30:02│          │          │Ｂ：我到了        │第193 頁│
│    │   ∫   │          │          │Ａ：我要走了      │        │
│    │18:30:13│          │          │                  │        │
├──┼────┼─────┼─────┼─────────┼────┤
│ 六 │95.04.20│0000000000│0000000000│Ａ：裡面還有嗎，方│警卷卷一│
│    │02:44:52│          │          │    便我要一千    │第195 頁│
│    │   ∫   │          │          │Ｂ：有啦，但是你要│        │
│    │02:45:49│          │          │    到屈臣氏那邊  │        │
│    │        │          │          │Ａ：新營屈臣氏    │        │
│    │        │          │          │Ｂ：你多久會到    │        │
│    │        │          │          │Ａ：馬上到，那一千│        │
│    │        │          │          │    元是人家要的，│        │
│    │        │          │          │    你另外弄些二千│        │
│    │        │          │          │    的給我        │        │
│    │        │          │          │Ｂ：目前那個大哥哥│        │
│    │        │          │          │    （指允仔）在旁│        │
│    │        │          │          │    邊            │        │
│    │        │          │          │Ａ：不要為難      │        │
│    │        │          │          │Ｂ：好啦          │        │
│    │        │          │          │（允仔女友接聽）  │        │
├──┼────┼─────┼─────┼─────────┼────┤
│ 七 │95.04.20│0000000000│0000000000│Ａ：你們到哪裡了  │警卷卷一│
│    │03:10:35│          │          │Ｂ：我們在區臣氏這│第195 頁│
│    │   ∫   │          │          │    裡了          │        │
│    │03:11:00│          │          │Ａ：允ㄚ在那裡等很│        │
│    │        │          │          │    久了，我再打給│        │
│    │        │          │          │    他說你們在那裡│        │
│    │        │          │          │Ｂ：有了，已經拿到│        │
│    │        │          │          │    了            │        │
│    │        │          │          │Ａ：已經拿到了    │        │
├──┼────┼─────┼─────┼─────────┼────┤
│ 八 │95.04.20│0000000000│0000000000│討論毒品價格（閒聊│警卷卷一│
│    │09:01:48│          │          │）                │第52頁  │
│    │   ∫   │          │          │                  │        │
│    │09:01:48│          │          │                  │        │
├──┼────┼─────┼─────┼─────────┼────┤
│ 九 │95.04.21│0000000000│0000000000│Ａ：你不是有打簡訊│警卷卷一│
│　  │09:46:13│          │          │    給我          │第204 頁│
│    │   ∫   │          │          │Ｂ：因為我在難過（│        │
│    │09:47:09│          │          │    毒癮發作）有一│        │
│    │        │          │          │    、二包糖果（安│        │
│    │        │          │          │    非他命）要跟你│        │
│    │        │          │          │    換            │        │
│    │        │          │          │Ａ：你到鹽水打給我│        │
├──┼────┼─────┼─────┼─────────┼────┤
│ 十 │95.04.21│0000000000│0000000000│允哥要去哪裡我到鹽│警卷卷一│
│    │10:37:07│          │          │水了              │第204 頁│
├──┼────┼─────┼─────┼─────────┼────┤
│十一│95.04.21│0000000000│0000000000│速回電            │警卷卷一│
│    │10:39:52│          │          │                  │第204 頁│
├──┼────┼─────┼─────┼─────────┼────┤
│十二│95.04.21│0000000000│0000000000│照片已經拿去家裡了│警卷卷一│
│    │12:04:52│          │          │                  │第205 頁│
├──┼────┼─────┼─────┼─────────┼────┤
│十三│95.04.21│0000000000│0000000000│大我要處理要到那邊│警卷卷一│
│    │14:06:11│          │          │找你請來電告知    │第205 頁│
├──┼────┼─────┼─────┼─────────┼────┤
│十四│95.04.21│0000000000│0000000000│大我要處理要到那邊│警卷卷一│
│    │14:30:27│          │          │找你請來電告知    │第205 頁│
├──┼────┼─────┼─────┼─────────┼────┤
│十五│95.04.21│0000000000│0000000000│大我要處理要到那邊│警卷卷一│
│    │14:30:46│          │          │找你請來電告知    │第205 頁│
├──┼────┼─────┼─────┼─────────┼────┤
│十六│95.04.21│0000000000│0000000000│大我要處理要到那邊│警卷卷一│
│    │15:05:55│          │          │找你請來電告知    │        │
├──┼────┼─────┼─────┼─────────┼────┤
│十七│95.04.21│0000000000│0000000000│大我要處理要到那邊│警卷卷一│
│    │15:18:28│          │          │找你速回電        │第121 頁│
├──┼────┼─────┼─────┼─────────┼────┤
│十八│95.04.21│0000000000│0000000000│大我要處理要到那邊│警卷卷一│
│    │15:18:30│          │          │找你請來電告知    │第205 頁│
├──┼────┼─────┼─────┼─────────┼────┤
│十九│95.04.21│0000000000│0000000000│允哥我們要去那裡找│警卷卷一│
│    │15:18:32│          │          │你速回電          │第121 頁│
├──┼────┼─────┼─────┼─────────┼────┤
│二十│95.04.21│0000000000│0000000000│允哥我們要去那裡找│警卷卷一│
│    │15:18:33│          │          │你速回電          │第121 頁│
├──┼────┼─────┼─────┼─────────┼────┤
│二一│95.04.21│0000000000│0000000000│允哥我們要去那裡找│警卷卷一│
│    │15:23:38│          │          │你速回電          │第121 頁│
├──┼────┼─────┼─────┼─────────┼────┤
│二二│95.04.26│0000000000│0000000000│Ａ：你要幹嘛？    │警卷卷一│
│    │16:41:27│          │          │Ｂ：我在難過      │第229 頁│
│    │   ∫   │          │          │Ａ：你過來鹽水，順│        │
│    │16:42:14│          │          │    便問一下硬的（│        │
│    │        │          │          │    安非他命）    │        │
│    │        │          │          │Ｂ：你要多少      │        │
│    │        │          │          │Ａ：等一下打給你  │        │
├──┼────┼─────┼─────┼─────────┼────┤
│二三│95.04.26│0000000000│0000000000│Ａ：你那個東西好不│警卷卷一│
│    │16:44:48│          │          │    好（安非他命）│第229 頁│
│    │   ∫   │          │          │Ｂ：跟那天一樣    │        │
│    │16:45:16│          │          │Ａ：那不用了，你難│        │
│    │        │          │          │    過過來我這裡  │        │
│    │        │          │          │Ｂ：好            │        │
├──┼────┼─────┼─────┼─────────┼────┤
│二四│95.04.26│0000000000│0000000000│允哥我到鹽水了要去│警卷卷一│
│    │17:34:09│          │          │那裡              │第230 頁│
├──┼────┼─────┼─────┼─────────┼────┤
│二五│95.04.26│0000000000│0000000000│允哥現在有人要一個│警卷卷一│
│    │18:33:10│          │          │要去那裡我順便有事│第230 頁│
│    │        │          │          │亙嗯商量寶貝留    │        │
├──┼────┼─────┼─────┼─────────┼────┤
│二六│95.04.26│0000000000│0000000000│允哥現在有人要一個│警卷卷一│
│    │18:43:53│          │          │要去那裡我順便有事│第230 頁│
│    │        │          │          │亙嗯商量寶貝留    │        │
├──┼────┼─────┼─────┼─────────┼────┤
│二七│95.04.26│0000000000│0000000000│允哥現在有人要一個│警卷卷一│
│    │18:33:25│          │          │要去那裡我順便有事│第230 頁│
│    │        │          │          │亙嗯商量寶貝留    │        │
├──┼────┼─────┼─────┼─────────┼────┤
│二八│95.04.26│0000000000│0000000000│允哥現在有人要一個│警卷卷一│
│    │19:17:58│          │          │要去那裡我順便有事│第230 頁│
│    │        │          │          │亙嗯商量寶貝留    │        │
├──┼────┼─────┼─────┼─────────┼────┤
│二九│95.04.26│0000000000│0000000000│允哥現在有人要一個│警卷卷一│
│    │19:18:17│          │          │要去那裡我順便有事│第230 頁│
│    │        │          │          │亙嗯商量寶貝留    │        │
├──┼────┼─────┼─────┼─────────┼────┤
│三十│95.04.26│0000000000│0000000000│我是寶貝          │警卷卷一│
│    │19:18:27│          │          │0000000000        │第230 頁│
├──┼────┼─────┼─────┼─────────┼────┤
│三一│95.04.27│0000000000│0000000000│允哥歹勢我的電話打│警卷卷一│
│    │10:10:21│          │          │不出去            │第97頁  │
├──┼────┼─────┼─────┼─────────┼────┤
│三二│95.04.27│0000000000│0000000000│允哥能否麻煩你打過│警卷卷一│
│    │10:16:30│          │          │來謝謝寶貝留      │第97頁  │
├──┼────┼─────┼─────┼─────────┼────┤
│三二│95.04.27│0000000000│0000000000│允哥能否麻煩你打過│警卷卷一│
│    │10:16:45│          │          │來謝謝寶貝留      │第97頁  │
├──┼────┼─────┼─────┼─────────┼────┤
│三三│95.04.27│0000000000│0000000000│Ａ：寶貝我叫妳過來│警卷卷一│
│    │11:38:51│          │          │    怎麼沒來      │第234 頁│
│    │   ∫   │          │          │Ｂ：好            │        │
│    │11:39:09│          │          │                  │        │
└──┴────┴─────┴─────┴─────────┴────┘
【附表捌：證人寅○○、己○○所持用門號000000000
0號於95年4月25 日之監聽譯文】
┌──┬────┬─────┬─────┬─────────┬────┐
│編號│通話時間│發話（Ａ）│受話（Ｂ）│　 監聽譯文內容   │備    註│
│    │年/月/日│          │          │                  │        │
│    │時/分/秒│          │          │                  │        │
├──┼────┼─────┼─────┼─────────┼────┤
│ 一 │95.04.25│0000000000│0000000000│Ａ：你是誰！      │九十五年│
│    │09:52:58│          │          │Ｂ：喂，允哥嗎！  │度偵字第│
│    │起      │          │          │Ａ：嗯！          │七四五五│
│    │        │          │          │Ｂ：我寶貝啦，我現│號卷第２│
│    │        │          │          │    在人難過，想跟│６８頁  │
│    │        │          │          │    你借一包，下午│        │
│    │        │          │          │    一定拿給你！  │        │
│    │        │          │          │Ａ：我現在沒有，現│        │
│    │        │          │          │    在要下去高雄！│        │
│    │        │          │          │Ｂ：裡面現在都沒有│        │
│    │        │          │          │    喔？          │        │
│    │        │          │          │Ａ：嗯！          │        │
│    │        │          │          │Ｂ：是喔，連袋子都│        │
│    │        │          │          │    沒辦法洗喔！  │        │
│    │        │          │          │Ａ：都沒有了，現在│        │
│    │        │          │          │    才要下去高雄！│        │
│    │        │          │          │Ｂ：是喔！        │        │
│    │        │          │          │Ａ：嗯！          │        │
│    │        │          │          │Ｂ：好！          │        │
└──┴────┴─────┴─────┴─────────┴────┘
